---
output:
  pdf_document: 
    fig_caption: yes
    keep_tex: yes
  word_document:
    fig_height: 6
    fig_width: 8
---

```{r, echo=F, message=F, warning=F, cache=F, results=F}
require(knitr)
require(data.table)
require(ggplot2)
require(Hmisc)
require(reshape2)
require(plyr)
require(ggthemes)
require(texreg)
if (Sys.getenv("JAVA_HOME")!="")
  Sys.setenv(JAVA_HOME="")
options(java.parameters = "-Xmx8192m")
require(XLConnect)
require(RColorBrewer)

# set pander table-layout options
library(pander)
panderOptions('table.alignment.default', function(df)
    ifelse(sapply(df, is.numeric), 'right', 'left'))
panderOptions('table.split.table', Inf)
panderOptions('big.mark', ",")
panderOptions('keep.trailing.zeros', TRUE)

colorpalette = "Spectral"
fillpalette = "Spectral"

#colorpalette = "Set2"
#fillpalette = "Set2"
```


```{r, echo=F, message=F, warning=F, cache=T, results=F, comment = F, include = F, cache.rebuild = F}

##### prix des energies ####
prix_energie = fread("../AME_AMS_dataDGEC/parametrage modele/Prix_scenario_AME_BV_01_2017.csv", dec=",")

prix_energie = melt(prix_energie,id.vars = "annee")

prix_energie[variable == "prix_elec", energie := "Electricité"]
prix_energie[variable == "prix_gaz", energie := "Gaz"]
prix_energie[variable == "prix_fioul", energie := "Fioul"]
prix_energie[variable == "prix_urbain", energie := "Urbain"]
prix_energie[variable == "prix_autres", energie := "Autres"]
prix_energie[variable == "CCE", energie := "CCE"]

prix_energie =dcast.data.table(prix_energie, annee~energie)
```

```{r, echo=F, message=FALSE, warning=F, cache=T, results=F, cache.rebuild = F}
source("analyse_param_utilisateurs.R",encoding = "ISO8859-1")
```

```{r, echo=F, message=FALSE, warning=F, cache=T, results=F, cache.rebuild = T,include = F}
#### liste des fichiers à lire

wbfiles =  
"../tertiaire/model/Result_Excel/table_resultat_AME2016Briand.xls"

#wbfiles[2] =  
#"../tertiaire/model/Result_Excel/parametrage_octobre/table_resultat_2015_allpol_sansCEE_calparc.xlsx"

wbfiles[2] =  
"../tertiaire_to_export/resultats_AME_run1/2050_allpol_sansCEE/table_resultat_2050_newcalib_allpol_sansCEE.xlsx"

wbfiles[3] =
"../tertiaire_to_export/resultats_AME_run1/2050_allpol_CEE/table_resultat_2050_newcalib_allpol_CEE.xlsx"

wbfiles[4] =  
"../tertiaire/model/Result_Excel/parametrage_octobre/table_resultat_2021_allpol_sansCEE.xlsx"



#### noms des scenarios ###
wbname = c("S1 : AME 2016","S2 : AME 2017 sans CEE","S3 : AME 2017 all pol"
           ,"S4 : AME 2017 all pol bis"

#           "S2 : décret 60p", "S3 : décret 80p","S4 : décret 80p 400 euros"
#          ,"S4 : AMS2 CCE forte + elast" 
#         ,"S5 : AMS3 CCE tres forte"
)

#wbname = c("S1 : AME 2017")
#          "S2 : Cref=N3E10"
#           "S2 : décret 60p", "S3 : décret 80p","S4 : décret 80p 400 euros"
#          ,"S4 : AMS2 CCE forte + elast" 
#         ,"S5 : AMS3 CCE tres forte"
#)         
#### choix du scenario de référence 
scenario_ref = c("S1 : AME 2016")
scenario_ref = c("S2 : AME 2017 sans CEE")

scenarioshortnames = substring(wbname,1,2)
scenarios_taxeelec = ""

source("read_resultats_xlsx.R")

results = lecture_results_modele_tertiaire(wbfiles,wbname =  wbname)

parc = rbindlist(results$parc)
Conso = rbindlist(results$Conso)
etiquette = rbindlist(results$etiquette)
GES = rbindlist(results$GES)
COUTS = rbindlist(results$COUTS)
COUTS_AUTRES = rbindlist(results$COUTS_AUTRES)
CCE =  rbindlist(results$CCE)


#### fichier pour créer les graphiques ###
source("graph_resultats_modele_tertiaire.R",encoding = "ISO8859-1")

colors_syst= data.table(SYSTEME_CHAUD =factor(unique(COD_SYSTEME_CHAUD$SYSTEME_CHAUD), levels = c("Chaudière gaz","Chaudière condensation gaz",
                                                           "Tube radiant", "Tube radiant performant" ,
                                                           "Chaudière fioul","Chaudière condensation fioul",
                                                           "Electrique direct","Electrique direct performant",
                                                           "Cassette rayonnante","Cassette rayonnante performant",
                                                           "PAC","PAC performant",
                                                           "Rooftop", "Rooftop performant",
                                                            "DRV", "DRV performant",
                                                           "Autre système centralisé",  "Autre système centralisé performant",
                                                           "nr","NA"))
                         ) 
colors_syst = colors_syst[order(SYSTEME_CHAUD)]
colors_syst[,color := c("dodgerblue1","dodgerblue4", "blue1","blue4","springgreen1","springgreen4",
                "yellow1","yellow4","gold1","gold4","chocolate1","chocolate4","coral1","coral3",
                "salmon1","salmon4","red1","red4","gray86","gray86")]

```

```{r,echo=F, warning=F,include = F}
#### Ajout Branches MEDPRO

Conso[branche == "01", Branche_MEDPRO := "Bureaux" ]
Conso[branche == "02", Branche_MEDPRO := "Autre"]
Conso[branche == "03", Branche_MEDPRO := "Commerce" ]
Conso[branche == "04", Branche_MEDPRO := "Autre" ]
Conso[branche == "05", Branche_MEDPRO := "Autre" ]
Conso[branche == "06", Branche_MEDPRO := "Santé" ]
Conso[branche == "07", Branche_MEDPRO := "Autre" ]
Conso[branche == "08", Branche_MEDPRO := "Autre" ]



etiquette[branche == "01", Branche_MEDPRO := "Bureaux" ]
etiquette[branche == "02", Branche_MEDPRO := "Autre" ]
etiquette[branche == "03", Branche_MEDPRO := "Commerce" ]
etiquette[branche == "04", Branche_MEDPRO := "Autre" ]
etiquette[branche == "05", Branche_MEDPRO := "Autre" ]
etiquette[branche == "06", Branche_MEDPRO := "Santé" ]
etiquette[branche == "07", Branche_MEDPRO := "Autre" ]
etiquette[branche == "08", Branche_MEDPRO := "Autre" ]

#### Ajout variable neuf/ancien

parc[periodeSimple %in% c("01","02","03"), Type_parc :="E"]
parc[!(periodeSimple %in% c("01","02","03")), Type_parc :="N"]

Conso2 = Conso 
Conso2[periodeSimple %in% c("01","02","03"), Type_parc := "E"]
Conso2[!(periodeSimple %in% c("01","02","03")), Type_parc :="N"]

GES2 = GES 
GES2[periodeSimple %in% c("01","02","03"), Type_parc := "E"]
GES2[!(periodeSimple %in% c("01","02","03")), Type_parc :="N"]

etiquette[periode_simple %in% c("01","02","03"), Type_parc := "E"]
etiquette[!(periode_simple %in% c("01","02","03")), Type_parc :="N"]
##### émissions de référence en MTCO2 
Em_ref_2012_tous_usages = 33.5
Em_ref_2012_chauffage = 23.6

Em_ref_1990_tous_usages = 28.8
Em_ref_1990_chauffage =  Em_ref_2012_chauffage/Em_ref_2012_tous_usages*Em_ref_1990_tous_usages 

##### Conso de référence en tWh 
Conso_ref_2012_chauffage = 9.27*11630/10^3
Conso_ref_2012_tous_usages = 19.12*11630/10^3


```

# FICHE RESULTATS ET AME 2017

Scénarios comparés:

* AME 2016-2017 reconstitué à partir des paramètres et des hypothèses précédentes, simulation sur l'ancienne version du modèle
* AME 2017-2018 : version recalibrée du modèle et ajouts des mesures supplémentaires

Principaux changements avec la version précédente du modèle :

* Recalage de la construction neuve à partir de SITADEL2 pour les surfaces construites, l'INSEE pour l'emploui par branche du tertiaire et BIPE (2010) pour les projections d'emplois par branche à l'horizon 2030.

* Augmentation du taux de destruction à 2.5 millions de m² en début de simulation puis maintien du taux de destruction (source : scénario GRDF sur le tertiaire)

* Recalibration des parts de marché des énergies dans le neuf (calage initial données CEREN 2008) pour obtenir plus de PAC et de systèmes performants (condensation) et ajout d'un surcout pour l'électrique joule pour tenir compte de la RT 2012. Plus grande réactivité aux variations de prix de l'énergie. Calage pour reporduire les parts de marché observées de l'électricité en 2001 et en 2015.

* Recalibration des parts de marché des énergies lors de changement de système dans l'existant (calage sur les parts de marché initiale) pour observer une plus grande pénétration des PAC dans le parc. Plus grande réactivité aux variations de prix de l'énergie. Semble poser problème pour le moment car beaucoup de switch énergétique vers l'électricité

* Ajout de coûts de maintenance des systèmes et de surcoûts lors du passage d'un système cenralisé à non centralisé et inversement.

* Recalibration des taux de rénovation par geste pour les rendre plus sensibles au prix. Suppresion du taux de rénovation tendanciel (les taux de passage à l'acte sont suffisants en année initiale, plus nécessaire de les forcer)

* Ajout d'une baisse des besoins unitaires des bâtiments entrants de l'Etat et des collectivités pour tenir compte des bâtiments exemplaires 

* Ajout d'une baisse des besoins unitaires e chauffage après 2017 pour tenir compte de l'individualisation des frais de chauffage

* Ajout d'une hausse des gains des gestes respectant la RT élément par élément et des rendements des systèmes de chauffage classique pour tenir compte de la RT existant 2018

* Hausse de 1.3% du taux de rénovation tendanciel après 2017 pour simuler les travaux embarqués

* Obligation de rénovation de 3% du parc de l'ETat après 2014 au niveau ensemble BBC

* Effet rebond de 10 % lors de gains en consommations d'énergie suite à un geste de rénovation

\clearpage
\newpage 

# 1) Evolution du parc (Surfaces)

```{r,echo=F, warning=F,include = F}
parc_melted = melt(parc, id.vars = c("branche","occupation","periodeSimple","energieChauffage","scenario","Type_parc"),variable.name = "annee",value.name = "Surface")

#### Ajout Branches MEDPRO

parc_melted [branche == "01", Branche_MEDPRO := "Bureaux" ]
parc_melted [branche == "02", Branche_MEDPRO := "Commerce" ]
parc_melted [branche == "03", Branche_MEDPRO := "Autre" ]
parc_melted [branche == "04", Branche_MEDPRO := "Autre" ]
parc_melted [branche == "05", Branche_MEDPRO := "Autre" ]
parc_melted [branche == "06", Branche_MEDPRO := "Santé" ]
parc_melted [branche == "07", Branche_MEDPRO := "Autre" ]
parc_melted [branche == "08", Branche_MEDPRO := "Autre" ]

datatmp = parc_melted[,list(value = sum(Surface)), by=c("scenario","annee", "Type_parc")]
datatmp [,Type_parc  := factor(Type_parc, levels = c("N","E"))]
datatmp = datatmp[, list(cumsurf = cumsum(value),Type_parc), by=c("annee","scenario") ]
#datatmp [,scenario  := factor(scenario, levels = rev(levels(scenario) ))]
#datatmp [,Type_parc  := factor(Type_parc, levels = c("E","N"))]


``` 

## Ensemble du Parc

```{r Evol_parc , fig.width=25, fig.height=9, echo=F, warning=F,fig.cap='Evolution du parc', dev=c('png', 'pdf')}

ggplot(datatmp) + 
  geom_ribbon(aes(ymin = 0, annee, ymax = cumsurf/10^6, group =Type_parc, fill = Type_parc)) + 
    ylab("Millions de m²") + facet_wrap(~scenario) +
  mytheme_facet_plot + scale_fill_brewer(palette = fillpalette) +  
  scale_x_discrete(breaks = seq(2010,2050,10), labels =
                    seq(2010,2050,10)) 
  
```

```{r,echo=F, warning=F,include = F}

datatmp = parc_melted[,list(value = sum(Surface)), by=c("scenario","annee", "Type_parc","branche")]
datatmp [,Type_parc  := factor(Type_parc, levels = c("N","E"))]
datatmp = datatmp[, list(cumsurf = cumsum(value),surface = value,Type_parc), by=c("annee","scenario","branche") ]
#datatmp [,scenario  := factor(scenario, levels = rev(levels(scenario) ))]
#datatmp [,Type_parc  := factor(Type_parc, levels = c("E","N"))]

parc_par_branche = merge(datatmp, COD_BRANCHE[, list(branche = COD_BRANCHE, BRANCHE)],by="branche")

# pb habitat communautaire 
parc_par_branche[branche == "05" & annee %in% c(2035,2036)]
(54586106-43796277)/54586106


datatmp = parc_melted[,list(value = sum(Surface)), by=c("scenario","annee", "energieChauffage")]
datatmp = datatmp[, list(cumsurf = cumsum(value),surface = value), by=c("annee","scenario","energieChauffage") ]
#datatmp [,scenario  := factor(scenario, levels = rev(levels(scenario) ))]
#datatmp [,Type_parc  := factor(Type_parc, levels = c("E","N"))]

parc_par_ener = merge(datatmp, COD_ENERGIE[, list(energieChauffage = COD_ENERGIE, ENERGIE)],by="energieChauffage")

# pb habitat communautaire 
parc_par_branche[branche == "05" & annee %in% c(2035,2036)]
(54586106-43796277)/54586106

``` 

```{r,echo=F, warning=F,include = F}
# tableau evolution parc avant 2010 et après 2010 et total 
anneeDGEC = seq(2010,2050,5)
parc_melted[Type_parc == "E", periodeconsDGEC := "Parc < 2010"]
parc_melted[Type_parc == "N", periodeconsDGEC := "Parc > 2010"]

TabparcDGEC = parc_melted[,list(value = sum(Surface)/10^6), by=c("scenario", "periodeconsDGEC","annee")]

TabparcDGEC = rbind(TabparcDGEC,parc_melted[,list(periodeconsDGEC = "Total" ,value = sum(Surface)/10^6), by=c("scenario","annee")])

parc_toutesannees = TabparcDGEC 

TabparcDGEC = TabparcDGEC[annee %in% anneeDGEC,]
TabparcDGEC = dcast(TabparcDGEC,scenario+periodeconsDGEC ~annee)

``` 


```{r, echo=F, warning=F,}
pander(TabparcDGEC  , digits = 2, caption = "Evolution du parc (surfaces en millions de m²)")
```

```{r Evol_parc_branche, fig.width=25, fig.height=9, echo=F, warning=F,fig.cap='Evolution du parc par branche', dev=c('png', 'pdf')}

ggplot(parc_par_branche ) + 
  geom_ribbon(aes(ymin = 0, annee, ymax = cumsurf/10^6, group =Type_parc, fill = Type_parc)) + 
    ylab("Millions de m²") + facet_wrap(~scenario) +
  mytheme_facet_plot + scale_fill_brewer(palette = fillpalette) +  
   scale_x_discrete(breaks = seq(2010,2050,10), labels =
                    seq(2010,2050,10))  + facet_wrap(~ BRANCHE+scenario) 
  
```

```{r,echo=F, warning=F,include = F}
#### vérification calage parc avec CEREN
wbCEREN <- loadWorkbook("../AME_AMS_dataDGEC/parametrage modele/Publication_donnees_CEREN_2015.xlsx", create = F)

parc_CEREN =data.table(readWorksheet(wbCEREN, sheet = "Tab_TERTIAIRE",startRow = 3,endRow = 12,header = T))

annee_CEREN = c("2010","2012","2013")
comp_parc_par_branche = dcast.data.table(parc_par_branche[annee %in% annee_CEREN  ],scenario + branche ~ annee, value.var = "surface",fun.aggregate = function(x){sum(x)/10^6})
comp_parc_par_branche = merge(comp_parc_par_branche,COD_BRANCHE[, list(branche = COD_BRANCHE, BRANCHE)],by="branche")

comp_parc_par_branche =melt(comp_parc_par_branche,id.vars = c("branche","scenario","BRANCHE"), variable.name = "an",
                            value.name = "Surf")

setnames(parc_CEREN,c("BRANCHE","1990","2000","2005","2010","2012","2013"))
parc_CEREN[,branche :=c("01","02","03","04","05","06","07","08","Total")]

parc_CEREN[, scenario:= "CEREN"]

parc_CEREN = melt(parc_CEREN, id.vars = c("BRANCHE","branche","scenario"), variable.name = "an", value.name = "Surf")

comp_parc_par_branche = rbind(comp_parc_par_branche,parc_CEREN)

#comp_parc_par_branche = merge(comp_parc_par_branche,parc_CEREN,by=c("branche","an"))

#comp_parc_par_branche =melt(comp_parc_par_branche ,id.vars = c("branche","an","scenario","BRANCHE","branche_ceren"),variable.name = "Source",value.name = "Surface")

## calage parc CEREN 2010
calage_parc_2010 = comp_parc_par_branche[scenario %in% c(scenario_ref,"CEREN") & an == "2010"]
calage_parc_2010 =dcast.data.table(calage_parc_2010,an+ branche~scenario)

calage_parc_2010[, calage := calage_parc_2010[,3]/calage_parc_2010[,4]]



wbCEREN <- loadWorkbook("../AME_AMS_dataDGEC/parametrage modele/Publication_donnees_CEREN_2015.xlsx", create = F)

parc_CEREN_ener =data.table(readWorksheet(wbCEREN, sheet = "Tab_TERTIAIRE",startRow = 16,endRow = 21,header = T))
parc_CEREN_ener=parc_CEREN_ener[,1:7]
setnames(parc_CEREN_ener, c("ENERGIE","1990","2000","2005","2010","2012","2013"))
parc_CEREN_ener[,ENERGIE :=c("Gaz","Fioul","Urbain+Autres","Electricité","Total")]
    

comp_parc_par_ener = dcast.data.table(parc_par_ener[annee %in% annee_CEREN  ],scenario + ENERGIE ~ annee, value.var = "surface",fun.aggregate = function(x){sum(x)/10^6})

comp_parc_par_ener=melt(comp_parc_par_ener,id.vars = c("scenario","ENERGIE"), variable.name = "an",
                            value.name = "Surf")
comp_parc_par_ener= rbind(comp_parc_par_ener,
cbind(comp_parc_par_ener[ENERGIE=="Autres",list(scenario,an)],ENERGIE ="Urbain+Autres" ,Surf=comp_parc_par_ener[ENERGIE=="Autres",Surf] + comp_parc_par_ener[ENERGIE=="Urbain",Surf])
)



parc_CEREN_ener[, scenario:= "CEREN"]

parc_CEREN_ener = melt(parc_CEREN_ener, id.vars = c("ENERGIE","scenario"), variable.name = "an", value.name = "Surf")

comp_parc_par_ener = rbind(comp_parc_par_ener,parc_CEREN_ener)

## calage parc CEREN 2010 par ener
calage_parc_ener_2010 = comp_parc_par_ener[scenario %in% c(scenario_ref,"CEREN") & an == "2010"]
calage_parc_ener_2010  =dcast.data.table(calage_parc_ener_2010 ,an+ ENERGIE~scenario)

calage_parc_ener_2010 [, calage :=calage_parc_ener_2010 [,3]/calage_parc_ener_2010 [,4]]

```


```{r comp_parc_CEREN, fig.width=20, fig.height=13, echo=F, warning=F,fig.cap='Comparaison avec le parc CEREN', dev=c('png', 'pdf')}

ggplot(comp_parc_par_branche[an %in% annee_CEREN & BRANCHE != "Total général"]) + 
           geom_bar(aes(scenario,Surf, fill = branche, color =  branche), stat="identity") + 
           facet_wrap(~an, nrow = 1) + 
  theme(axis.text.x = element_text(size = 12, hjust = 1,angle =45), title  = element_text(size = 20)) + 
  ggtitle("Comparaison du parc du modèle avec le CEREN") + ylab("Mm²")+
  mytheme_facet_plot

```

\pagebreak

## Construction neuve

```{r,echo=F, warning=F,include = F}
### % d'évolution et construction neuve par branche et période 

Construction_periode = parc_melted[Type_parc ==  "N" & annee == max(as.character(annee)),list(value = sum(Surface)), by=c("scenario", "Type_parc","branche","periodeSimple")]
Construction_periode = merge(Construction_periode, COD_PERIODE_SIMPLE[,list( periodeSimple = COD_PERIODE_SIMPLE,PERIODE_SIMPLE)], by="periodeSimple")

Construction_periode = merge(Construction_periode,COD_BRANCHE[, list(branche = COD_BRANCHE, BRANCHE)],by="branche")

construction_tot=Construction_periode[, list(BRANCHE = "Total",
                                             value = sum(value)),by=c("scenario","Type_parc","PERIODE_SIMPLE")]

Construction_periode = dcast(Construction_periode, scenario + Type_parc + BRANCHE~PERIODE_SIMPLE, 
                             fun.aggregate = function(x){sum(x, na.rm = T)/10^6})
construction_tot= dcast(construction_tot, scenario + Type_parc + BRANCHE~PERIODE_SIMPLE,
                        fun.aggregate = function(x){sum(x, na.rm = T)/10^6})

Construction_periode = rbind(Construction_periode, construction_tot)



surface_n = parc_melted[,list(value = sum(Surface)), 
                        by=c("scenario","annee","branche")]
surface_n[,annee_n_plus1 := as.character(as.numeric(as.character(annee)) + 1)]
surface_n = merge(surface_n,
                  surface_n[annee %in% c(2010:2050), list(scenario,annee,branche,surf_n_plus1 =value)],
                  by.x = c("scenario","branche","annee_n_plus1"),
                  by.y = c("scenario","branche","annee"))
surface_n[,Evol_surf := surf_n_plus1/value]
surface_n[,neuf_surf := surf_n_plus1-value]

surface_n = merge(surface_n,COD_BRANCHE[, list(branche = COD_BRANCHE, BRANCHE)],by="branche")
#surface_n = dcast(surface_n, scenario+ BRANCHE~annee,value.var = "Evol_surf")
surface_n[annee == "2009"]

#### construction neuve par occupant 


surface_n_occ = parc_melted[,list(value = sum(Surface)), 
                        by=c("scenario","annee","branche","occupation")]
surface_n_occ[,annee_n_plus1 := as.character(as.numeric(as.character(annee)) + 1)]
surface_n_occ = merge(surface_n_occ,
                  surface_n_occ [annee %in% c(2010:2050), list(scenario,annee,branche,occupation,surf_n_plus1 =value)],
                  by.x = c("scenario","branche","annee_n_plus1","occupation"),
                  by.y = c("scenario","branche","annee","occupation"))
surface_n_occ[,Evol_surf := surf_n_plus1/value]
surface_n_occ[,neuf_surf := surf_n_plus1-value]

surface_n_occ = merge(surface_n_occ,COD_BRANCHE[, list(branche = COD_BRANCHE, BRANCHE)],by="branche")


surface_n_occ = surface_n_occ[, list(surf_neuf = sum(neuf_surf), surf_parc = sum( value)), by=c("scenario","annee","occupation")]
surface_n_occ[, PM_neuf_occ := surf_neuf/sum(surf_neuf),by=c("scenario","annee")]
surface_n_occ[, PM_tot_occ := surf_parc/sum(surf_parc),by=c("scenario","annee")]

PM_neuf_occ = dcast.data.table(surface_n_occ,scenario+occupation~annee,value.var = "PM_neuf_occ")
PM_tot_occ = dcast.data.table(surface_n_occ,scenario+occupation~annee,value.var = "PM_tot_occ")
```



```{r, echo=F, warning=F,}
pander(Construction_periode , digits = 2, caption = "Construction neuve par période en Mm²")
```

```{r, echo=F, warning=F,}
pander(construction_tot, digits = 2, caption = "Construction neuve par période en Mm² (pour DGEC)")
```


```{r Evol_parc_partannuelle, fig.width=25, fig.height=9, echo=F, warning=F,fig.cap='Evolution du parc (en % du parc de l\'année n-1) par branche', dev=c('png', 'pdf')}

ggplot(surface_n) + 
  geom_line(aes(annee,(Evol_surf-1)*100, group = BRANCHE, color = BRANCHE), size = 2) + 
    ylab("% parc année n-1") + facet_wrap(~scenario) +
  mytheme_facet_plot + scale_fill_brewer(palette = fillpalette) +  
   scale_x_discrete(breaks = seq(2010,2050,10), labels =
                    seq(2010,2050,10))
  
```

```{r,echo=F, warning=F,include = F}
### PM des énergies dans le neuf
PM_energie_neuf = parc_melted[Type_parc ==  "N", list(Surf_neuf_n = sum(Surface)),by=c("scenario", "Type_parc","energieChauffage","periodeSimple","annee")] 

PM_energie_neuf[, annee_n1 := as.factor(as.numeric(as.character(annee)) -1)]

PM_energie_neuf = merge(PM_energie_neuf,
                        PM_energie_neuf[,list(scenario,Type_parc,annee,energieChauffage,periodeSimple,Surf_neuf_n1 = Surf_neuf_n )], 
                        by.x=c("scenario", "Type_parc","energieChauffage","periodeSimple","annee_n1"), 
                        by.y=c("scenario", "Type_parc","energieChauffage","periodeSimple","annee"))


PM_energie_neuf[,surf_cons_n := Surf_neuf_n - Surf_neuf_n1]
PM_energie_neuf[, PM_ener_neuf := surf_cons_n/sum(surf_cons_n),by=c("scenario", "Type_parc","periodeSimple","annee")]

PM_energie_neuf = PM_energie_neuf[(annee %in% 2010:2015 & periodeSimple=="04")|(annee %in% 2016:2020 & periodeSimple=="05")|
                                    (annee %in% 2021:2030 & periodeSimple=="06")|(annee %in% 2031:2040 & periodeSimple=="07")|(annee %in% 2041:2050 & periodeSimple=="08")] 
PM_energie_neuf[,sum(PM_ener_neuf), by="annee"]

PM_energie_neuf[PM_ener_neuf<0]

PM_energie_neuf = merge(PM_energie_neuf,COD_ENERGIE[, list(energieChauffage =  COD_ENERGIE, Energie = ENERGIE)], by="energieChauffage")

### PM dans le parc construit après 2010
PM_energie_neuf_DGEC =parc_melted[Type_parc ==  "N", list(Surf_neuf_n = sum(Surface)),by=c("scenario", "Type_parc","energieChauffage","annee")] 
PM_energie_neuf_DGEC[, PM_ener_neuf := Surf_neuf_n/sum(Surf_neuf_n ),by=c("scenario", "Type_parc","annee")]
PM_energie_neuf_DGEC = merge(PM_energie_neuf_DGEC,COD_ENERGIE[, list(energieChauffage =  COD_ENERGIE, Energie = ENERGIE)], by="energieChauffage")

```

\newpage 

```{r Evol_PM_energie_neuf, fig.width=25, fig.height=9, echo=F, warning=F,fig.cap='Part des surfaces neuves construites par énergie (input DGEC)', dev=c('png', 'pdf')}

ggplot(PM_energie_neuf) +
           geom_bar(aes(annee,PM_ener_neuf , fill = Energie, color = Energie), stat="identity") +
           facet_wrap(~scenario, nrow = 1) +
           mytheme_facet_plot  +
    scale_x_discrete(breaks = seq(2010,2050,5), labels =
                    seq(2010,2050,5)) 
```


<!-- ```{r, echo=F, warning=F} -->
<!-- pander(dcast.data.table(PM_energie_neuf[annee %in% seq(2010,2050,5)],scenario + Energie~annee,value.var ="PM_ener_neuf") , digits = 2, caption = "Part des surfaces neuves chauffées par énergie (input DGEC)") -->
<!-- ``` -->


```{r,echo=F, warning=F,include = F}
### PM des système dans le neuf
PM_syst_neuf = etiquette[Type_parc ==  "N", list(Surf_neuf_n = sum(surface)),by=c("scenario", "Type_parc","systeme_chauff","periode_simple","annee")] 

PM_syst_neuf[, annee_n10 := as.numeric(as.character(annee)) -10]

setnames(PM_syst_neuf,"periode_simple","periodeSimple")
PM_syst_neuf = merge(PM_syst_neuf,
                        PM_syst_neuf[,list(scenario,Type_parc,annee,systeme_chauff,
                                           periodeSimple,Surf_neuf_n10 = Surf_neuf_n )], 
                        by.x=c("scenario", "Type_parc","systeme_chauff","periodeSimple","annee_n10"), 
                        by.y=c("scenario", "Type_parc","systeme_chauff","periodeSimple","annee"))


PM_syst_neuf[,surf_cons_n := Surf_neuf_n - Surf_neuf_n10]
PM_syst_neuf[, PM_syst_neuf := surf_cons_n/sum(surf_cons_n),by=c("scenario", "Type_parc","periodeSimple","annee")]


PM_syst_neuf = PM_syst_neuf[(annee %in% 2010:2015 & periodeSimple=="04")|(annee %in% 2016:2020 & periodeSimple=="05")|
                                    (annee %in% 2021:2030 & periodeSimple=="06")|(annee %in% 2031:2040 & periodeSimple=="07")|(annee %in% 2041:2050 & periodeSimple=="08")] 

PM_energie_neuf[,sum(PM_ener_neuf), by="annee"]

PM_syst_neuf = merge(PM_syst_neuf, COD_SYSTEME_CHAUD[, list(SYSTEME_CHAUD, systeme_chauff = COD_SYSTEME_CHAUD)], by="systeme_chauff")


# surfaces_neuf = etiquette[(annee %in% 2010:2015 & periode_simple=="04")|(annee %in% 2016:2020 & periode_simple=="05")|
#                                     (annee %in% 2021:2030 & periode_simple=="06")|(annee %in% 2031:2040 & periode_simple=="07")|(annee %in% 2041:2050 & periode_simple=="08")]
etiquette[Type_parc == "N",unique(periode_simple)]
etiquette[Type_parc == "N",sum(surface),by="periode_simple"]
etiquette[Type_parc == "N",sum(surface),by="annee"]

surfaces_neuf = etiquette[Type_parc == "N",]

surfaces_neuf = merge(surfaces_neuf, COD_SYSTEME_CHAUD[, list(SYSTEME_CHAUD, systeme_chauff = COD_SYSTEME_CHAUD)], by="systeme_chauff")


surfaces_neuf = surfaces_neuf[, list(surface = sum(surface)), 
                              by=c("scenario","annee","SYSTEME_CHAUD","systeme_chauff")]


surfaces_neuf[,PM_syst := surface/sum(surface) , by=c("scenario","annee")]

tab_PM_syst_neuf = dcast.data.table(surfaces_neuf, scenario + SYSTEME_CHAUD ~ annee, value.var = "PM_syst")


surfaces_neuf[,SYSTEME_CHAUD := factor(SYSTEME_CHAUD, levels = c("Chaudière gaz","Chaudière condensation gaz",
                                                           "Tube radiant", "Tube radiant performant" ,
                                                           "Chaudière fioul","Chaudière condensation fioul",
                                                           "Electrique direct","Electrique direct performant",
                                                           "Cassette rayonnante","Cassette rayonnante performant",
                                                           "PAC","PAC performant",
                                                           "Rooftop", "Rooftop performant",
                                                            "DRV", "DRV performant",
                                                           "Autre système centralisé",  
                                                           "Autre système centralisé performant",
                                                           "nr"))]

```

```{r Evol_PM_syst_neuf, fig.width=25, fig.height=13, echo=F, warning=F,fig.cap='Part des surfaces du parc neuf (construit après 2010) par système installé', dev=c('png', 'pdf')}

ggplot(surfaces_neuf) +
           geom_bar(aes(annee,PM_syst , fill = SYSTEME_CHAUD, color = SYSTEME_CHAUD), stat="identity") +
           facet_wrap(~scenario, nrow = 1) + 
           mytheme_facet_plot+ theme(legend.position = "top")+
  
  scale_fill_manual(values=colors_syst$color,
                    guide = guide_legend(nrow = 4)) 
```

\pagebreak

## Changements de système dans l'existant

```{r,echo=F, warning=F,include = F}


PM_syst_br = COUTS[!is.na(COD_SYSTEME_CHAUD), list(surface = sum(surface)), by=c("scenario","annee","SYSTEME_CHAUD","COD_SYSTEME_CHAUD", "branche")]
PM_syst_br [,PM_syst := surface/sum(surface) , by=c("scenario","annee", "branche")]
PM_syst_br = merge(PM_syst_br ,COD_BRANCHE[,list(branche=COD_BRANCHE,BRANCHE)],by="branche")

PM_syst_Etat = COUTS[!is.na(COD_SYSTEME_CHAUD) & occupant=="03", list(surface = sum(surface)), by=c("scenario","annee","SYSTEME_CHAUD","COD_SYSTEME_CHAUD")]
COUTS[COD_SYSTEME_CHAUD %in% c("05","06","09","10","11","25","26","29","30","31") & annee == "2010", sum(surface)]

COUTS[COD_SYSTEME_CHAUD %in% c("05"), typeRenovationSysteme]

PM_syst = COUTS[!is.na(COD_SYSTEME_CHAUD), list(surface = sum(surface)), by=c("scenario","annee","SYSTEME_CHAUD","COD_SYSTEME_CHAUD")]


PM_syst[,PM_syst := surface/sum(surface) , by=c("scenario","annee")]
PM_syst[, sum(surface),by="annee"]
PM_syst[COD_SYSTEME_CHAUD == "24"]

PM_syst[,SYSTEME_CHAUD := factor(SYSTEME_CHAUD, levels = c("Chaudière gaz","Chaudière condensation gaz",
                                                           "Tube radiant", "Tube radiant performant" ,
                                                           "Chaudière fioul","Chaudière condensation fioul",
                                                           "Electrique direct","Electrique direct performant",
                                                           "Cassette rayonnante","Cassette rayonnante performant",
                                                           "PAC","PAC performant",
                                                           "Rooftop", "Rooftop performant",
                                                            "DRV", "DRV performant",
                                                           "Autre système centralisé",  
                                                           "Autre système centralisé performant",
                                                           "nr"))]
unique(PM_syst$SYSTEME_CHAUD)

PM_syst= merge(PM_syst,colors_syst, by="SYSTEME_CHAUD")

PM_syst_br[,SYSTEME_CHAUD := factor(SYSTEME_CHAUD, levels = c("Chaudière gaz","Chaudière condensation gaz",
                                                           "Tube radiant", "Tube radiant performant" ,
                                                           "Chaudière fioul","Chaudière condensation fioul",
                                                           "Electrique direct","Electrique direct performant",
                                                           "Cassette rayonnante","Cassette rayonnante performant",
                                                           "PAC","PAC performant",
                                                           "Rooftop", "Rooftop performant",
                                                            "DRV", "DRV performant",
                                                           "Autre système centralisé",  
                                                           "Autre système centralisé performant",
                                                           "nr"))]
unique(PM_syst_br$SYSTEME_CHAUD)

PM_syst_br= merge(PM_syst_br,colors_syst, by="SYSTEME_CHAUD")

PM_syst_Etat [,PM_syst := surface/sum(surface) , by=c("scenario","annee")]

PM_syst_Etat [, sum(surface),by="annee"]
PM_syst_Etat [COD_SYSTEME_CHAUD == "24"]

PM_syst_Etat[PM_syst <0]


levels(PM_syst$SYSTEME_CHAUD)
```

```{r Evol_PM_syst, fig.width=25, fig.height=13, echo=F, warning=F,fig.cap='Part des changements de système existant par système installé', dev=c('png', 'pdf')}

ggplot(PM_syst) +
           geom_bar(aes(annee,PM_syst , fill = SYSTEME_CHAUD), stat="identity") +
           facet_wrap(~scenario, nrow = 1) +
           mytheme_facet_plot+ theme(legend.position = "top")+
  
  scale_fill_manual(values=colors_syst$color,
                    guide = guide_legend(nrow = 4)) 

# ggplot(PM_syst_Etat) +
#            geom_bar(aes(annee,PM_syst , fill = SYSTEME_CHAUD, color = SYSTEME_CHAUD), stat="identity") +
#            facet_wrap(~scenario, nrow = 1) +
#            mytheme_facet_plot+guides(fill=guide_legend(ncol=2))
```

```{r Evol_PM_syst_br, fig.width=25, fig.height=13, echo=F, warning=F,fig.cap='Part des changements de système existant par système installé par branche', dev=c('png', 'pdf')}

ggplot(PM_syst_br) +
           geom_bar(aes(annee,PM_syst , fill = SYSTEME_CHAUD, color = SYSTEME_CHAUD), stat="identity") +
           facet_wrap(~scenario + branche, nrow = 3) +
           mytheme_facet_plot+ theme(legend.position = "top")+
  
  scale_fill_manual(values=colors_syst$color,
                    guide = guide_legend(nrow = 4)) 


```


```{r,echo=F, warning=F,include = F}
### PM des énergies dans l'existant
PM_energie_exi = parc_melted[Type_parc ==  "E", list(Surf_exi_n = sum(Surface)),by=c("scenario", "Type_parc","energieChauffage","annee")] 
PM_energie_exi[, PM_ener_exi := Surf_exi_n /sum(Surf_exi_n ),by=c("scenario", "Type_parc","annee")]

PM_energie_exi[,sum(PM_ener_exi), by="annee"]

PM_energie_exi[PM_ener_exi<0]

PM_energie_exi = merge(PM_energie_exi,COD_ENERGIE[, list(energieChauffage =  COD_ENERGIE, Energie = ENERGIE)], by="energieChauffage")
PM_energie_exi = dcast.data.table(PM_energie_exi[annee %in% seq(2010,2050,5)],scenario + Energie~annee,value.var ="PM_ener_exi")
```

<!-- ```{r, echo=F, warning=F} -->
<!-- pander( PM_energie_exi , digits = 2, caption = "Part des surfaces existantes chauffées par énergie (input DGEC)") -->
<!-- ``` -->

```{r,echo=F, warning=F,include = F}
### PM des systèmes dans sur l'ensemble du parc
PM_syst_exi = etiquette[, list(Surf_exi_n = sum(surface)),by=c("scenario","annee","systeme_chauff")] 

PM_syst_exi[,PM_syst_exi := Surf_exi_n /sum(Surf_exi_n ),by=c("scenario","annee")]

PM_syst_exi[,sum(PM_syst_exi), by="annee"]


PM_syst_exi = merge(PM_syst_exi,COD_SYSTEME_CHAUD[, list(systeme_chauff =  COD_SYSTEME_CHAUD, SYSTEME_CHAUD)], by="systeme_chauff")

PM_syst_exi[,SYSTEME_CHAUD := factor(SYSTEME_CHAUD, levels = c("Chaudière gaz","Chaudière condensation gaz",
                                                           "Tube radiant", "Tube radiant performant" ,
                                                           "Chaudière fioul","Chaudière condensation fioul",
                                                           "Electrique direct","Electrique direct performant",
                                                           "Cassette rayonnante","Cassette rayonnante performant",
                                                           "PAC","PAC performant",
                                                           "Rooftop", "Rooftop performant",
                                                            "DRV", "DRV performant",
                                                           "Autre système centralisé",  
                                                           "Autre système centralisé performant",
                                                           "nr"))]

PM_syst_exi = dcast.data.table(PM_syst_exi[annee %in% seq(2010,2050,5)],scenario +SYSTEME_CHAUD~annee,value.var ="PM_syst_exi")
```

<!-- ```{r, echo=F, warning=F} -->
<!-- pander(PM_syst_exi, digits = 2, caption = "Part des surfaces chauffées de l'ensemble du parc  par système (input DGEC)") -->
<!-- ``` -->

```{r Evol_PM_syst_all, fig.width=25, fig.height=13, echo=F, warning=F,fig.cap='Part des systèmes sur l\'ensemble du parc', dev=c('png', 'pdf')}

ggplot(melt(PM_syst_exi,id.vars = c("scenario","SYSTEME_CHAUD"),variable.name = "annee",value.name = "PM_syst")) +
           geom_bar(aes(annee,PM_syst , fill = SYSTEME_CHAUD, color = SYSTEME_CHAUD), stat="identity") +
           facet_wrap(~scenario, nrow = 1) +
           mytheme_facet_plot + theme(legend.position = "top")+
  
  scale_fill_manual(values=colors_syst$color,
                    guide = guide_legend(nrow = 4)) 

```

\clearpage
\pagebreak

# 2) Evolution des consommmations 

## Ensemble du parc

```{r,echo=F, warning=F,include = F}
##### tableau des consos DGEC

Conso_nationale_usage = dcast.data.table(Conso, scenario + annee ~usage,fun.aggregate = function(x){sum(x)/10^9}, value.var = "value")

Conso_nationale_usage = melt(Conso_nationale_usage, id.vars = c("scenario","annee"), variable.name = "usage", value.name = "conso_tWhEF")


conso_parusage = dcast.data.table(Conso_nationale_usage[annee %in% c("2010","2013","2015","2020","2025","2030","2035","2040","2045","2050"),],
                                  scenario + annee ~ usage)

conso_parusage = conso_parusage[,list(Chauffage,
                                      Usages_thermiques = sum(Chauffage,ECS,Cuisson,Autre),
                                      Elec_spe_hors_clim = sum(Auxiliaires,Ventilation,Process,Bureautique,Eclairage,Froid_alimentaire),
                                      Climatisation,
                                      ECS_Cuisson_Autres = sum(ECS,Cuisson,Autre), 
 Total_RT=sum(Chauffage,Climatisation,ECS,Auxiliaires,Ventilation,Eclairage),                                      Total=sum(Chauffage,Climatisation,ECS,Cuisson,Autre,Auxiliaires,Ventilation,Process,Bureautique,Eclairage,Froid_alimentaire) ), by=c("scenario","annee")]

conso_parusage = melt(conso_parusage,id.vars = c("scenario","annee"),variable.name ="usage" )

conso_parusage[, conso_mtep := value/11630*10^3]
conso_parusage[, conso := value]


conso_parusage_tWh = dcast.data.table(conso_parusage, scenario + usage ~ annee, value.var = "value")
conso_parusage_tWh = conso_parusage_tWh[order(usage),]

conso_parusage_mtep = dcast.data.table(conso_parusage, scenario + usage ~ annee, value.var = "conso_mtep")
conso_parusage_mtep  = conso_parusage_mtep[order(usage),]

annee_ref = "2010"

evolconso = conso_parusage_tWh 

evolconso = evolconso[,list(scenario, usage,
                Evol_2015 = paste0(round((get("2015")/get(annee_ref)-1)*100, digits=1), " %"),
                Evol_2020 = paste0(round((get("2020")/get(annee_ref)-1)*100, digits=1), " %"),
                Evol_2030 = paste0(round((get("2030")/get(annee_ref)-1)*100, digits=1), " %"),
                Evol_2035 = paste0(round((get("2035")/get(annee_ref)-1)*100, digits=1), " %"),
                Evol_2040 = paste0(round((get("2040")/get(annee_ref)-1)*100, digits=1), " %"),
                Evol_2050 = paste0(round((get("2050")/get(annee_ref)-1)*100, digits=1), " %"))]


setnames(evolconso, c("scenario", "usage",paste(annee_ref,c(15,20,30,35,40,50), sep="-")))
#♦Consotab = merge(conso_parusage_mtep,evolconso,by=c("scenario","usage"))
###
##### Différence de conso totales par usage par rapport à un scénario de ref

comp_conso_ref = dcast.data.table(Conso_nationale_usage[annee %in% c(2010:2020,
                                                                     "2025","2030","2035","2040","2045","2050"),],
                                  scenario + annee ~ usage)

comp_conso_ref=comp_conso_ref[,list(Chauffage,
                                      Usages_thermiques = sum(Chauffage,ECS,Cuisson,Autre),
                                      Elec_spe_hors_clim = sum(Auxiliaires,Ventilation,Process,Bureautique,Eclairage,Froid_alimentaire),
                                      Climatisation,
                                      ECS_Cuisson_Autres = sum(ECS,Cuisson,Autre), 
 Total_RT=sum(Chauffage,Climatisation,ECS,Auxiliaires,Ventilation,Eclairage),                                      Total=sum(Chauffage,Climatisation,ECS,Cuisson,Autre,Auxiliaires,Ventilation,Process,Bureautique,Eclairage,Froid_alimentaire) ), by=c("scenario","annee")]

comp_conso_ref = melt(comp_conso_ref,id.vars = c("scenario","annee"),variable.name ="usage" )

comp_conso_ref[, conso_mtep := value/11630*10^3]
comp_conso_ref[, conso := value]


conso_parusage_ref = comp_conso_ref[scenario ==scenario_ref] 
comp_conso_ref = comp_conso_ref[scenario !=scenario_ref]
comp_conso_ref = merge(comp_conso_ref,conso_parusage_ref[,list(conso_ref = conso,conso_mtep_ref=conso_mtep,annee,usage )], by=c("annee","usage"))
comp_conso_ref[, diffconso := (conso-conso_ref)]

tab_diffconso_2010_2020 = comp_conso_ref[annee%in% 2010:2020]
tab_diffconso_2010_2020 = dcast.data.table(tab_diffconso_2010_2020,usage+scenario~annee, value.var = "diffconso")

``` 


```{r, echo=F, warning=F,}
pander(conso_parusage_tWh[order(usage)], digits = 2, caption = "Bilan des consommations en tWh EF")
```

```{r, echo=F, warning=F,}
pander(evolconso[order(usage)], digits = 2, caption = "Evolution des consommations")
```

```{r, echo=F, warning=F,}
pander(tab_diffconso_2010_2020[order(usage)], digits = 2, caption = "Différence de consommations par usage entre scénario en tWh EF")
```


```{r,  echo=F, warning=F,include = F}
##### consommations nationales par énergie et type de parc 
Conso_nationale_energie_type = dcast.data.table(Conso, scenario + annee + Type_parc ~nom_energie,fun.aggregate = function(x){sum(x, na.rm = T)/10^9}, value.var = "value")
Conso_nationale_energie_type = melt(Conso_nationale_energie_type, id.vars = c("scenario","annee", "Type_parc"), variable.name = "energie", value.name = "conso_tWhEF")

Conso_nationale_energie = Conso_nationale_energie_type[,list(conso_tWhEF = sum(conso_tWhEF)),  by=c("scenario","annee", "energie")]
Conso_nationale_energie[, scenario_short := substring(scenario,1,2)]
Conso_nationale_energie[, energie :=factor(energie, levels = c("Electricité","Gaz","Fioul", "Urbain","Autres"))]


conso_parenergie_tWh = dcast.data.table(Conso_nationale_energie[annee %in% c("2010","2013","2015","2020","2025","2030","2035","2040","2045","2050")], scenario + energie ~ annee, value.var = "conso_tWhEF")

conso_parenergie_tWh = conso_parenergie_tWh[order(energie),]

conso_parenergie_mtep = dcast.data.table(Conso_nationale_energie[annee %in% c("2010","2013","2015","2020","2025","2030","2035","2040","2045","2050")], scenario + energie ~ annee, value.var = "conso_tWhEF", fun.aggregate = function(x){sum(x)/11630*10^3})

conso_parenergie_mtep = conso_parenergie_mtep[order(energie),]

##### consommations nationales usage et type de parc 

Conso_nationale_usage_type = dcast.data.table(Conso, scenario + annee + Type_parc ~usage,fun.aggregate = function(x){sum(x, na.rm = T)/10^9}, value.var = "value")

Conso_nationale_usage_type = melt(Conso_nationale_usage_type , id.vars = c("scenario","annee", "Type_parc"), variable.name = "usage", value.name = "conso_tWhEF")

Conso_nationale_usage_type  = Conso_nationale_usage_type [,list(conso_tWhEF = sum(conso_tWhEF)),  
                                                          by=c("scenario","annee", "Type_parc", "usage")]

Conso_nationale_usage_type_all = Conso_nationale_usage_type
Conso_nationale_usage_type = dcast.data.table(Conso_nationale_usage_type[annee %in% c("2010","2015","2020","2025","2030","2035","2040","2045","2050"),],
                                  scenario +Type_parc +  annee ~ usage)

Conso_nationale_usage_type = Conso_nationale_usage_type[,list(Chauffage,ECS,Cuisson, Autre, 
                                      Usages_thermiques = sum(Chauffage,ECS,Cuisson,Autre),
                                      Auxiliaires,Ventilation,Process,Bureautique,Eclairage,Froid_alimentaire,
                                      Elec_spe_hors_clim = sum(Auxiliaires,Ventilation,Process,Bureautique,Eclairage,Froid_alimentaire),
                                      Climatisation,
                                      ECS_Cuisson_Autres = sum(ECS,Cuisson,Autre), 
 Total_RT=sum(Chauffage,Climatisation,ECS,Auxiliaires,Ventilation,Eclairage),                                      Total=sum(Chauffage,Climatisation,ECS,Cuisson,Autre,Auxiliaires,Ventilation,Process,Bureautique,Eclairage,Froid_alimentaire) ), by=c("scenario","Type_parc","annee")]

Conso_nationale_usage_type = melt(Conso_nationale_usage_type,id.vars = c("scenario","Type_parc","annee"),variable.name ="usage" )

Conso_nationale_usage_type  =dcast(Conso_nationale_usage_type,scenario +Type_parc +usage  ~ annee  )

annee_ref = "2010"

evolconso_usage_type = data.table(Conso_nationale_usage_type)
evolconso_usage_type = evolconso_usage_type[,list(scenario, usage,Type_parc,
                Evol_2020 = paste0(round((get("2020")/get(annee_ref)-1)*100, digits=1), " %"),
                Evol_2030 = paste0(round((get("2030")/get(annee_ref)-1)*100, digits=1), " %"),
                Evol_2040 = paste0(round((get("2040")/get(annee_ref)-1)*100, digits=1), " %"),
                Evol_2050 = paste0(round((get("2050")/get(annee_ref)-1)*100, digits=1), " %"))]


setnames(evolconso_usage_type, c("scenario", "usage","Type_parc",paste(annee_ref,c(20,30,40,50), sep="-")))

### Evol consou totale parc neuf et ancien

surface_parc = parc_melted[,list(Surface = sum(Surface)),by=c("scenario","annee","Type_parc")]

evolconsou_usage_type = data.table(Conso_nationale_usage_type)
evolconsou_usage_type  = melt(evolconsou_usage_type ,id.vars = c("scenario","Type_parc","usage"),variable.name ="annee" )

evolconsou_usage_type = merge(evolconsou_usage_type, surface_parc,by=c("scenario","annee","Type_parc"),all.x=T)

evolconsou_usage_type[, Conso_u :=value*10^9/Surface]
evolconsou_usage_type = dcast.data.table(evolconsou_usage_type, scenario + usage + Type_parc ~ annee,value.var = "Conso_u")

evolconsou_usage_type = evolconsou_usage_type[,list(scenario, usage,Type_parc,
                                                    Evol_2010 = round((get("2010")/get(annee_ref)), digits=1),
                Evol_2020 = round((get("2020")/get(annee_ref)), digits=2),
                Evol_2030 = round((get("2030")/get(annee_ref)), digits=2),
                Evol_2040 = round((get("2040")/get(annee_ref)), digits=2),
                Evol_2050 = round((get("2050")/get(annee_ref)), digits=2))]

setnames(evolconsou_usage_type, c("scenario", "usage","Type_parc","2010","2020","2030","2040","2050"))

##### consommations nationales par énergie, usage et type de parc 
Conso_nationale_energie_type_usage = dcast.data.table(Conso, scenario + annee + Type_parc + usage ~nom_energie,fun.aggregate = function(x){sum(x, na.rm = T)/10^9}, value.var = "value")

Conso_nationale_energie_type_usage = melt(Conso_nationale_energie_type_usage, id.vars = c("scenario","annee", "Type_parc", "usage"), variable.name = "energie", value.name = "conso_tWhEF")

Conso_nationale_energie_usage = Conso_nationale_energie_type_usage[,list(conso_tWhEF = sum(conso_tWhEF)),  by=c("scenario","annee", "energie","usage")]
Conso_nationale_energie_usage[, scenario_short := substring(scenario,1,2)]
Conso_nationale_energie_usage[, energie :=factor(energie, levels = c("Electricité","Gaz","Fioul", "Urbain","Autres"))]

##### consommations nationales par branche MEDPRO, énergie et usage

Conso_nationale_energie_branche = dcast.data.table(Conso, scenario + annee +branche+ nom_branche +Branche_MEDPRO+  usage  ~nom_energie,fun.aggregate = function(x){sum(x, na.rm = T)/10^9}, value.var = "value")

Conso_nationale_energie_branche = melt(Conso_nationale_energie_branche, id.vars = c("scenario","annee","branche","nom_branche","Branche_MEDPRO","usage"), variable.name = "energie", value.name = "conso_tWhEF")

Conso_nationale_energie_branche[, energie :=factor(energie, levels = c("Electricité","Gaz","Fioul", "Urbain","Autres"))]

#### table des PM par énergie pour MEDPRO


tab_PM_energie_branche = dcast.data.table(Conso_nationale_energie_branche[annee %in% c("2010","2015","2020","2025","2030","2035","2040","2045","2050"),],scenario +Branche_MEDPRO+ energie + annee ~ usage, fun.aggregate = sum)



tab_PM_energie_branche = tab_PM_energie_branche[,list(Chauffage,
                                      Usages_thermiques = sum(Chauffage,ECS,Cuisson,Autre),
                                      Elec_spe_hors_clim = sum(Auxiliaires,Ventilation,Process,Bureautique,Eclairage,Froid_alimentaire),
                                      Climatisation,
                                      ECS_Cuisson_Autres = sum(ECS,Cuisson,Autre), 
 Total_RT=sum(Chauffage,Climatisation,ECS,Auxiliaires,Ventilation,Eclairage),                                      Total=sum(Chauffage,Climatisation,ECS,Cuisson,Autre,Auxiliaires,Ventilation,Process,Bureautique,Eclairage,Froid_alimentaire) ), by=c("scenario","energie","Branche_MEDPRO","annee")]

tab_PM_energie_branche = tab_PM_energie_branche[,
                                                list(energie, 
                                                     PM_Chauffage = Chauffage/sum(Chauffage),
                                                     PM_Usages_thermiques =Usages_thermiques/sum(Usages_thermiques),
                                                     PM_Elec_spe_hors_clim =Elec_spe_hors_clim/sum(Elec_spe_hors_clim),
                                                     PM_ECS_Cuisson_Autres =ECS_Cuisson_Autres/sum(ECS_Cuisson_Autres),                                 PM_Total=Total/sum(Total)), by=c("scenario","Branche_MEDPRO","annee")]

tab_PM_energie_branche = melt(tab_PM_energie_branche,id.vars = c("scenario","Branche_MEDPRO","annee","energie"),variable.name ="PM_usage" )

tab_PM_energie_branche =dcast.data.table(tab_PM_energie_branche,scenario  +PM_usage +Branche_MEDPRO+energie ~ annee  )

tab_PM_energie_branche[PM_usage == "PM_Usages_thermiques"][order(energie)]


##### consommations nationales par branche, période de construction et type de parc 
Conso_nationale_energie_branche_type = dcast.data.table(Conso, scenario + annee + Type_parc +branche+ nom_branche + periodeSimple+ usage  ~nom_energie,fun.aggregate = function(x){sum(x, na.rm = T)/10^9}, value.var = "value")
Conso_nationale_energie_branche_type = melt(Conso_nationale_energie_branche_type, id.vars = c("scenario","annee","branche","nom_branche","periodeSimple", "Type_parc","usage"), variable.name = "energie", value.name = "conso_tWhEF")

Conso_nationale_energie_branche_type[, scenario_short := substring(scenario,1,2)]
Conso_nationale_energie_branche_type[, energie :=factor(energie, levels = c("Electricité","Gaz","Fioul", "Urbain","Autres"))]

##### consommations nationales par branche MEDPRO et usage 

Conso_nationale_branche_usage = dcast.data.table(Conso, scenario + annee  + Branche_MEDPRO ~ usage,fun.aggregate = function(x){sum(x, na.rm = T)/10^9}, value.var = "value") 

Conso_nationale_branche_usage =Conso_nationale_branche_usage[,list(Chauffage,
                                      Usages_thermiques = sum(Chauffage,ECS,Cuisson,Autre),
                                      Elec_spe_hors_clim = sum(Auxiliaires,Ventilation,Process,Bureautique,Eclairage,Froid_alimentaire),
                                      Climatisation,
                                      ECS_Cuisson_Autres = sum(ECS,Cuisson,Autre), 
 Total_RT=sum(Chauffage,Climatisation,ECS,Auxiliaires,Ventilation,Eclairage),                                      Total=sum(Chauffage,Climatisation,ECS,Cuisson,Autre,Auxiliaires,Ventilation,Process,Bureautique,Eclairage,Froid_alimentaire) ), by=c("scenario","annee","Branche_MEDPRO")]

Conso_nationale_branche_usage  = melt(Conso_nationale_branche_usage , id.vars = c("scenario","annee","Branche_MEDPRO"), variable.name = "usage", value.name = "conso_tWhEF")


surface_branche = parc_melted[,list(Surface = sum(Surface)), by=c("scenario","annee","Branche_MEDPRO")]
Conso_nationale_branche_usage  = merge(Conso_nationale_branche_usage, surface_branche, by=c("scenario","annee","Branche_MEDPRO"))

Conso_nationale_branche_usage[, Conso_u := conso_tWhEF*10^9/Surface]

evolconsou_branche_usage = data.table(Conso_nationale_branche_usage)


evolconsou_branche_usage = dcast.data.table(evolconsou_branche_usage, scenario + usage + Branche_MEDPRO ~ annee,value.var = "Conso_u")

evolconsou_branche_usage = evolconsou_branche_usage [,list(scenario, usage,Branche_MEDPRO,
                                                    Evol_2010 = round((get("2010")/get(annee_ref)), digits=1),
                Evol_2020 = round((get("2020")/get(annee_ref)), digits=2),
                Evol_2030 = round((get("2030")/get(annee_ref)), digits=2),
                Evol_2040 = round((get("2040")/get(annee_ref)), digits=2),
                Evol_2050 = round((get("2050")/get(annee_ref)), digits=2))]

setnames(evolconsou_branche_usage, c("scenario", "usage","Branche","2010","2020","2030","2040","2050"))

#### consommations d'électricité hors usages thermiques et clim
conso_elec_DGEC = Conso_nationale_energie_type_usage[usage %in% c("Auxiliaires","Ventilation","Process","Bureautique","Eclairage","Froid_alimentaire"), 
                                   list(conso_tWhEF = sum(conso_tWhEF),conso_tWhEP = sum(conso_tWhEF)),by=c("scenario","annee")] 
conso_elec_DGEC =dcast.data.table(conso_elec_DGEC ,scenario~annee,value.var = "conso_tWhEF")


#### consommations d'électricité pour la climatisation par branche 

conso_elec_clim_medpro =Conso_nationale_branche_usage[usage =="Climatisation" & conso_tWhEF >0,
                                                      list(conso_tWhEF = sum(conso_tWhEF),
                                                           Conso_u = sum(Conso_u*Surface)/sum(Surface),
                                                           Surface = sum(Surface))
                                                           ,by=c("scenario","annee","Branche_MEDPRO")]
  
conso_elec_clim_medpro   = dcast.data.table(conso_elec_clim_medpro,scenario+Branche_MEDPRO~annee,value.var = "conso_tWhEF")

##### Evolution des consommations de clim sur l'ensemble du parc
evolconso_clim_medpro = Conso_nationale_branche_usage[usage =="Climatisation" & conso_tWhEF >0,
                                                      list(conso_tWhEF = sum(conso_tWhEF),
                                                           Conso_u = sum(Conso_u*Surface)/sum(Surface),
                                                           Surface = sum(Surface))
                                                           ,by=c("scenario","annee")] 
evolconso_clim_medpro   = dcast.data.table(evolconso_clim_medpro ,scenario~annee,value.var = "Conso_u")

evolconso_clim_medpro = evolconso_clim_medpro[,list(scenario,"2010"=1,
                "2020" = round((get("2020")/get(annee_ref)), digits=2),
                "2030" = round((get("2030")/get(annee_ref)), digits=2),
                "2040" = round((get("2040")/get(annee_ref)), digits=2),
                "2050" = round((get("2050")/get(annee_ref)), digits=2))]


#### vérification calage conso avec CEREN
wbCEREN <- loadWorkbook("../AME_AMS_dataDGEC/parametrage modele/Publication_donnees_CEREN_2015.xlsx", create = F)

consotot_CEREN =data.table(readWorksheet(wbCEREN, sheet = "Tab_TERTIAIRE",startRow = 51,endRow = 56,header = T))
consotot_CEREN = consotot_CEREN[,1:7]
comp_consoCEREN = Conso_nationale_energie[annee%in%annee_CEREN]
comp_consoCEREN[, scenario_short := NULL]
setnames(consotot_CEREN, c("energie","1990","2000","2005","2010","2012","2013"))

consotot_CEREN[,energie :=c("Gaz","Fioul", "Urbain+Autres","Electricité", "Total")]

consotot_CEREN = melt(consotot_CEREN,id.vars = "energie",variable.name = "annee",value.name = "conso_tWhEF")
consotot_CEREN[,scenario :="CEREN"]
comp_consoCEREN =rbind(comp_consoCEREN ,consotot_CEREN[energie!="Total" & annee %in% annee_CEREN])

comp_consoCEREN[,energie :=factor(energie,levels = c("Gaz","Fioul", "Electricité","Urbain", "Autres", "Urbain+Autres"))]



consochauff_CEREN =data.table(readWorksheet(wbCEREN, sheet = "Tab_TERTIAIRE",startRow = 60,endRow = 65,header = T))
consochauff_CEREN = consochauff_CEREN[,1:7]
comp_consoChauffCEREN = Conso_nationale_energie_usage[annee%in%annee_CEREN & usage == "Chauffage"]
comp_consoChauffCEREN[, scenario_short := NULL]
comp_consoChauffCEREN[, usage := NULL]

setnames(consochauff_CEREN, c("energie","1990","2000","2005","2010","2012","2013"))

consochauff_CEREN[,energie :=c("Gaz","Fioul", "Urbain+Autres","Electricité", "Total")]

consochauff_CEREN = melt(consochauff_CEREN,id.vars = "energie",variable.name = "annee",value.name = "conso_tWhEF")
consochauff_CEREN[,scenario :="CEREN"]

comp_consoChauffCEREN  =rbind(comp_consoChauffCEREN ,consochauff_CEREN[energie!="Total" & annee %in% annee_CEREN])

consochauff_CEREN[,energie :=factor(energie,levels = c("Gaz","Fioul", "Electricité","Urbain", "Autres", "Urbain+Autres"))]

Conso_nationale_energie[annee %in% c("2010","2013","2015","2020","2030")]


calage_conso_chauff_CEREN = dcast.data.table(comp_consoChauffCEREN[scenario %in% c(scenario_ref,"CEREN")], annee + energie ~ scenario)  
calage_conso_chauff_CEREN[energie== "Urbain+Autres",scenario_ref] <- calage_conso_chauff_CEREN[energie== "Urbain",get(scenario_ref)] + calage_conso_chauff_CEREN[energie== "Autres",get(scenario_ref)]

calage_conso_chauff_CEREN[,"calage_chauff"] = calage_conso_chauff_CEREN[,3]/calage_conso_chauff_CEREN[,4]


calage_conso_chauff_CEREN = dcast.data.table(comp_consoChauffCEREN[scenario %in% c(scenario_ref,"CEREN")], annee + energie ~ scenario)  
calage_conso_chauff_CEREN[energie== "Urbain+Autres",scenario_ref] <- calage_conso_chauff_CEREN[energie== "Urbain",get(scenario_ref)] + calage_conso_chauff_CEREN[energie== "Autres",get(scenario_ref)]

calage_conso_chauff_CEREN[,"calage_chauff"] = calage_conso_chauff_CEREN[,3]/calage_conso_chauff_CEREN[,4]


```


```{r Evol_conso_energie, fig.width=20, fig.height=10, echo=F, warning=F, fig.show='hold', dev=c('png', 'pdf')}
###### graph conso par énergie ######

ggplot(Conso_nationale_energie[annee %in% c("2010","2020","2030","2040","2050")]) + 
           geom_bar(aes(scenario_short,conso_tWhEF, fill = energie, color = energie), stat="identity") + 
           facet_wrap(~annee, nrow = 1) + 
  theme(axis.text.x = element_text(size = 12, hjust = 1), title  = element_text(size = 20)) + 
  ggtitle("Consommations pour tous les usages et l'ensemble du parc par énergie (tWh, énergie finale)") + ylab("tWh")+
  mytheme_facet_plot

```

```{r Evol_conso_usage, fig.width=20, fig.height=10, echo=F, warning=F, fig.show='hold', dev=c('png', 'pdf')}
###### graph conso par usage ######

ggplot(Conso_nationale_energie_usage[annee %in% c("2010","2020","2030","2040","2050")]) + 
           geom_bar(aes(scenario_short,conso_tWhEF, fill = usage, color = usage), stat="identity") + 
           facet_wrap(~annee, nrow = 1) + 
  theme(axis.text.x = element_text(size = 12, hjust = 1), title  = element_text(size = 20)) + 
  ggtitle("Consommations pour tous les usages et l'ensemble du parc par usage (tWh, énergie finale)") + ylab("tWh")+
  mytheme_facet_plot

```

```{r Evol_conso_chauffage, fig.width=20, fig.height=10, echo=F, warning=F, fig.show='hold', dev=c('png', 'pdf')}
###### graph conso par chauffage par type de parc ######

ggplot(Conso_nationale_usage_type_all[usage == "Chauffage"]) + 
           geom_line(aes(annee,conso_tWhEF, color =Type_parc,group = Type_parc)) + 
           facet_wrap(~scenario, nrow = 1) + 
  theme(axis.text.x = element_text(size = 12, hjust = 1), title  = element_text(size = 20)) + 
    scale_x_discrete(breaks = c("2010","2015","2020","2025","2030","2035","2040","2045","2050"))+
  ggtitle("Consommations de chauffage par type de parc (tWh, énergie finale)") + ylab("tWh")+
  mytheme_facet_plot

```

```{r Evol_conso_energie_usageRT, fig.width=20, fig.height=10, echo=F, warning=F, fig.show='hold', dev=c('png', 'pdf')}
###### graph conso par énergie ######

ggplot(Conso_nationale_energie_usage[annee %in% c("2010","2020","2030","2040","2050") & usage %in% c("Chauffage","ECS","Auxiliaires","Ventilation","Eclairage"), list(conso_tWhEF = sum(conso_tWhEF)), by=c("scenario_short","annee","energie")]) + 
           geom_bar(aes(scenario_short,conso_tWhEF, fill = energie, color = energie), stat="identity") + 
           facet_wrap(~annee , nrow = 1) + 
  theme(axis.text.x = element_text(size = 12, hjust = 1), title  = element_text(size = 20)) + 

  ggtitle("Consommations pour les usages RT et l'ensemble du parc par énergie (tWh, énergie finale)") + ylab("tWh")+
  mytheme_facet_plot

```

```{r comp_conso_CEREN, fig.width=20, fig.height=13, echo=F, warning=F,fig.cap='Comparaison avec les consommations totales du CEREN', dev=c('png', 'pdf')}

ggplot(comp_consoCEREN ) + 
           geom_bar(aes(scenario,conso_tWhEF, fill = energie, color =  energie), stat="identity") + 
           facet_wrap(~annee, nrow = 1) +
  
  theme(axis.text.x = element_text(size = 12, hjust = 1,angle =45))+ ylab("tWhEF")+
  mytheme_facet_plot

```

```{r comp_consochauff_CEREN, fig.width=20, fig.height=13, echo=F, warning=F,fig.cap='Comparaison avec les consommations de chauffage du CEREN', dev=c('png', 'pdf')}

ggplot(comp_consoChauffCEREN ) + 
           geom_bar(aes(scenario,conso_tWhEF, fill = energie, color =  energie), stat="identity") + 
           facet_wrap(~annee, nrow = 1) + 
  theme(axis.text.x = element_text(size = 12, hjust = 1,angle =45))+ ylab("tWhEF")+
  mytheme_facet_plot

```

\pagebreak

# 3) Evolution des parts de marché des énergies

## Ensemble du parc (pour DGEC)

```{r,  echo=F, warning=F,include = F}
#### calcul PM des énergies par usage sur l'ensemble du parc 
tab_PM_energie = dcast.data.table(Conso_nationale_energie_branche[annee %in% c("2010","2015","2020","2025","2030","2035","2040","2045","2050"),],scenario + energie + annee ~ usage, fun.aggregate = sum)



tab_PM_energie = tab_PM_energie[,list(Chauffage,
                                      Usages_thermiques = sum(Chauffage,ECS,Cuisson,Autre),
                                      Elec_spe_hors_clim = sum(Auxiliaires,Ventilation,Process,Bureautique,Eclairage,Froid_alimentaire),
                                      Climatisation,
                                      ECS_Cuisson_Autres = sum(ECS,Cuisson,Autre), 
 Total_RT=sum(Chauffage,Climatisation,ECS,Auxiliaires,Ventilation,Eclairage),                                      Total=sum(Chauffage,Climatisation,ECS,Cuisson,Autre,Auxiliaires,Ventilation,Process,Bureautique,Eclairage,Froid_alimentaire) ), by=c("scenario","energie","annee")]

tab_PM_energie = tab_PM_energie[,
                                                list(energie, 
                                                     PM_Chauffage = Chauffage/sum(Chauffage),
                                                     PM_Usages_thermiques =Usages_thermiques/sum(Usages_thermiques),
                                                     PM_Elec_spe_hors_clim =Elec_spe_hors_clim/sum(Elec_spe_hors_clim),
                                                     PM_ECS_Cuisson_Autres =ECS_Cuisson_Autres/sum(ECS_Cuisson_Autres),                                 PM_Total=Total/sum(Total)), by=c("scenario","annee")]

tab_PM_energie = melt(tab_PM_energie,id.vars = c("scenario","annee","energie"),variable.name ="PM_usage" )

tab_PM_energie =dcast.data.table(tab_PM_energie,scenario  +PM_usage +energie ~ annee  )

tab_PM_energie[PM_usage == "PM_Usages_thermiques"][order(energie)]

```

<!-- ```{r, echo=F, warning=F} -->
<!-- pander(tab_PM_energie[PM_usage == "PM_Usages_thermiques", -->
<!--                                c("scenario","energie","2010","2015","2020","2025","2030","2035","2040","2045","2050"), with=F],  -->
<!--        digits = 2, caption = "Part de marché des énergies dans les consommations des usages thermiques") -->
<!-- ``` -->

```{r Evol_PM_ener_thermiques, fig.width=25, fig.height=13, echo=F, warning=F,fig.cap='Part de marché des énergies dans les consommations des usages thermiques (ensemble du parc)', dev=c('png', 'pdf')}

ggplot(melt(tab_PM_energie[PM_usage == "PM_Usages_thermiques"],id.vars = c("scenario","energie","PM_usage"),variable.name = "annee",value.name = "PM_ener")) +
           geom_bar(aes(annee,PM_ener , fill = energie, color =  energie), stat="identity") +
           facet_wrap(~scenario, nrow = 1) +
           mytheme_facet_plot
```



## Parc neuf / existant (pour DGEC)
```{r,  echo=F, warning=F,include = F}
#### calcul PM des énergies par usage du parc neuf et ancien 
tab_PM_energie_type = dcast.data.table(Conso_nationale_energie_type_usage[annee %in% c("2010","2015","2020","2025","2030","2035","2040","2045","2050"),],scenario + energie + annee + Type_parc ~ usage, fun.aggregate = sum, value.var = "conso_tWhEF")


tab_PM_energie_type= tab_PM_energie_type[,list(Chauffage,
                                      Usages_thermiques = sum(Chauffage,ECS,Cuisson,Autre),
                                      Elec_spe_hors_clim = sum(Auxiliaires,Ventilation,Process,Bureautique,Eclairage,Froid_alimentaire),
                                      Climatisation,
                                      ECS_Cuisson_Autres = sum(ECS,Cuisson,Autre), 
 Total_RT=sum(Chauffage,Climatisation,ECS,Auxiliaires,Ventilation,Eclairage),                                      Total=sum(Chauffage,Climatisation,ECS,Cuisson,Autre,Auxiliaires,Ventilation,Process,Bureautique,Eclairage,Froid_alimentaire) ), by=c("scenario","energie","annee","Type_parc")]

tab_PM_energie_type = tab_PM_energie_type[,
                                                list(energie, 
                                                     PM_Chauffage = Chauffage/sum(Chauffage),
                                                     PM_Usages_thermiques =Usages_thermiques/sum(Usages_thermiques),
                                                     PM_Elec_spe_hors_clim =Elec_spe_hors_clim/sum(Elec_spe_hors_clim),
                                                     PM_ECS_Cuisson_Autres =ECS_Cuisson_Autres/sum(ECS_Cuisson_Autres),                                 PM_Total=Total/sum(Total)), by=c("scenario","annee","Type_parc")]

tab_PM_energie_type = melt(tab_PM_energie_type,id.vars = c("scenario","annee","energie","Type_parc"),variable.name ="PM_usage" )

tab_PM_energie_type =dcast.data.table(tab_PM_energie_type,scenario  +PM_usage +Type_parc +energie  ~ annee  )

tab_PM_energie_type[PM_usage == "PM_Usages_thermiques"][order(energie)]

```

<!-- # ```{r, echo=F, warning=F} -->
<!-- # pander(tab_PM_energie_type[PM_usage == "PM_Chauffage" & Type_parc == "N", -->
<!-- #                                c("scenario","energie","2010","2015","2020","2025","2030","2035","2040","2045","2050"), with=F],  -->
<!-- #        digits = 2, caption = "Parts de marché des énergies dans les consommations de chauffage du parc neuf (pour DGEC)") -->
<!-- # ``` -->
<!-- #  -->
<!-- # ```{r, echo=F, warning=F} -->
<!-- # pander(tab_PM_energie_type[PM_usage == "PM_Chauffage" & Type_parc == "E", -->
<!-- #                                c("scenario","energie","2010","2015","2020","2025","2030","2035","2040","2045","2050"), with=F],  -->
<!-- #        digits = 2, caption = "Parts de marché des énergies dans les consommations de chauffage du parc existant (pour DGEC)") -->
<!-- # ``` -->
<!-- #  -->

```{r Evol_PM_ener_cahuffage_neuf, fig.width=25, fig.height=13, echo=F, warning=F,fig.cap='Parts de marché des énergies dans les consommations de chauffage du parc neuf (pour DGEC)', dev=c('png', 'pdf')}

ggplot(melt(tab_PM_energie_type[PM_usage == "PM_Chauffage" & Type_parc == "N"],id.vars = c("scenario","energie","PM_usage","Type_parc"),variable.name = "annee",value.name = "PM_ener")) +
           geom_bar(aes(annee,PM_ener , fill = energie, color =  energie), stat="identity") +
           facet_wrap(~scenario, nrow = 1) +
           mytheme_facet_plot
```

```{r Evol_PM_ener_cahuffage_exi, fig.width=25, fig.height=13, echo=F, warning=F,fig.cap='Parts de marché des énergies dans les consommations de chauffage du parc existant (pour DGEC)', dev=c('png', 'pdf')}

ggplot(melt(tab_PM_energie_type[PM_usage == "PM_Chauffage" & Type_parc == "E"],id.vars = c("scenario","energie","PM_usage","Type_parc"),variable.name = "annee",value.name = "PM_ener")) +
           geom_bar(aes(annee,PM_ener , fill = energie, color =  energie), stat="identity") +
           facet_wrap(~scenario, nrow = 1) +
           mytheme_facet_plot
```


## Par branche (inputs MEDPRO)

<!-- ```{r, echo=F, warning=F} -->
<!-- pander(tab_PM_energie_branche[PM_usage == "PM_Usages_thermiques" &  energie == "Gaz", -->
<!--                                c("scenario","Branche_MEDPRO","2010","2015","2020","2025","2030","2035","2040","2045","2050"), with=F],  -->
<!--        digits = 2, caption = "Part de marché du gaz dans les consommations des usages thermiques (input MEDPRO)") -->
<!-- ``` -->

<!-- ```{r, echo=F, warning=F} -->
<!-- pander(tab_PM_energie_branche[PM_usage == "PM_Usages_thermiques" &  energie == "Urbain",  -->
<!--                                c("scenario","Branche_MEDPRO","2010","2015","2020","2025","2030","2035","2040","2045","2050"), with=F],  -->
<!--        digits = 2, caption = "Part de marché du chauffage urbain dans les consommations des usages thermiques (input MEDPRO)") -->
<!-- ``` -->

<!-- ```{r, echo=F, warning=F} -->
<!-- pander(tab_PM_energie_branche[PM_usage == "PM_Usages_thermiques" &  energie == "Electricité", c("scenario","Branche_MEDPRO","2010","2015","2020","2025","2030","2035","2040","2045","2050"), with=F],  -->
<!--        digits = 2, caption = "Part de marché de l'électricité dans les consommations des usages thermiques (input MEDPRO)") -->
<!-- ``` -->

<!-- ```{r, echo=F, warning=F} -->
<!-- pander(tab_PM_energie_branche[PM_usage == "PM_Usages_thermiques" &  energie == "Fioul", -->
<!--                                c("scenario","Branche_MEDPRO","2010","2015","2020","2025","2030","2035","2040","2045","2050"), with=F],  -->
<!--        digits = 2, caption ="Part de marché du fioul dans les consommations des usages thermiques (input MEDPRO)") -->
<!-- ``` -->

<!-- ```{r, echo=F, warning=F,} -->
<!-- pander(tab_PM_energie_branche[PM_usage == "PM_Usages_thermiques" &  energie == "Autres", -->
<!--                                c("scenario","Branche_MEDPRO","2010","2015","2020","2025","2030","2035","2040","2045","2050"), with=F],  -->
<!--        digits = 2, caption = "Part de marché des autres énergies dans les consommations des usages thermiques (input MEDPRO)") -->
<!-- ``` -->

\clearpage
\pagebreak

## Part des surfaces climatisées

```{r,  echo=F, warning=F,include = F}

#### calcul Part du parc climatisé par branche
unique(etiquette$systeme_froid)

etiquette[systeme_froid == "01", Isclim := "Climatisé"]
etiquette[systeme_froid == "02", Isclim := "non climatisé"]

PM_clim_branche = etiquette[, list(Surface = sum(surface)),by=c("scenario","annee","Branche_MEDPRO","Isclim")]

PM_clim_branche = PM_clim_branche[, list(Surface = sum(Surface),Isclim, PM_clim = Surface/sum(Surface)),by=c("scenario","annee","Branche_MEDPRO")]

PM_clim_branche = dcast.data.table(PM_clim_branche, scenario + Isclim +Branche_MEDPRO ~ annee, value.var = "PM_clim")

PM_clim_type_branche = etiquette[, list(Surface = sum(surface)),by=c("scenario","annee","Type_parc","Branche_MEDPRO","Isclim")]

PM_clim_type_branche = PM_clim_type_branche [, list(Surface = sum(Surface),Isclim, PM_clim = Surface/sum(Surface)),by=c("scenario","annee","Branche_MEDPRO","Type_parc")]

PM_clim_type_branche  = dcast.data.table(PM_clim_type_branche  , scenario + Isclim +Type_parc+Branche_MEDPRO ~ annee, value.var = "PM_clim")


```

```{r, echo=F, warning=F,}
pander(PM_clim_branche[Isclim ==  "Climatisé" ,
                               colnames(PM_clim_branche)[colnames(PM_clim_branche) %in% c("scenario","Branche_MEDPRO","2010","2020","2030","2050")], with=F], 
       digits = 2, caption = "Part des surfaces climatisées par branche (input MEDPRO)")
```

```{r, echo=F, warning=F,}
pander(PM_clim_type_branche[Isclim ==  "Climatisé" & Type_parc =="N" ,
                                colnames(PM_clim_type_branche)[colnames(PM_clim_type_branche) %in% c("scenario","Branche_MEDPRO","2010","2020","2030","2050")], with=F], 
       digits = 2, caption = "Part des surfaces climatisées par branche pour le parc neuf (input DGEC)")
```

```{r, echo=F, warning=F,}
pander(PM_clim_type_branche[Isclim ==  "Climatisé" & Type_parc =="E" ,
                                colnames(PM_clim_type_branche)[colnames(PM_clim_type_branche) %in% c("scenario","Branche_MEDPRO","2010","2020","2030","2050")], with=F], 
       digits = 2, caption = "Part des surfaces climatisées par branche pour le parc existant (input DGEC)")

```

\newpage 

# 4) Consommations unitaires et efficacité 

## Parc neuf/ancien

```{r, echo=F, warning=F}
pander(evolconsou_usage_type[usage == "Chauffage"], digits = 2, caption = "Evolution des consommations unitaires de chauffage du parc existant et du parc neuf (input MEDPRO)")
```



## par branche (inputs MEDPRO)

```{r test, echo=F, warning=F,}
pander(evolconsou_branche_usage[usage == "ECS_Cuisson_Autres" ,
                               c("scenario","Branche","2010","2020","2030","2040","2050"), with=F], 
       digits = 2, caption = "Evolution des consommations unitaires pour l'ensemble du parc pour les autres usages thermiques (input MEDPRO) ")
```

```{r, echo=F, warning=F,}
pander(evolconsou_branche_usage[usage == "Elec_spe_hors_clim" ,
                               c("scenario","Branche","2010","2020","2030","2040","2050"), with=F], 
       digits = 2, caption = "Evolution des consommations unitaires pour l'ensemble du parc pour les usages spécifiques de l'électricité (hors climatisation) (input MEDPRO)")
```

```{r, echo=F, warning=F,}
pander(evolconsou_branche_usage[usage == "Climatisation" ,
                               c("scenario","Branche","2010","2020","2030","2040","2050"), with=F], 
       digits = 2, caption = "Evolution des consommations unitaires pour l'ensemble du parc pour la climatisation")
```



```{r,  echo=F, warning=F,include = F}
###### calcul conso unitaire nationale ensemble des usages
parc_melt = melt(parc,id.vars = c("scenario","branche","occupation","periodeSimple","Type_parc","energieChauffage"),variable.name = "annee",value.name = "surface")

parc_melt = parc_melt[,list(surface = sum(surface)),  by=c("scenario","annee", "Type_parc")]

Conso_nationale_energie_type[energie == "Electricité", conso_tWhEP := conso_tWhEF*2.58]
Conso_nationale_energie_type[energie != "Electricité", conso_tWhEP := conso_tWhEF]

conso_unitaire  = Conso_nationale_energie_type[,list(conso_tWhEF = sum(conso_tWhEF), 
                                                     conso_tWhEP = sum(conso_tWhEP)), 
                                               by=c("scenario","annee", "Type_parc")]

conso_unitaire = merge(conso_unitaire , parc_melt, by=c("scenario","annee", "Type_parc"))

conso_unitaire[,conso_u := conso_tWhEP*10^9/surface]
conso_unitaire_ensemble = conso_unitaire[,list(conso_u = sum(conso_tWhEP*10^9)/sum(surface)), by=c("scenario","annee")]

# ##### calcul conso unitaire par usage

Conso_nationale_energie_type_usage[energie == "Electricité", conso_tWhEP := conso_tWhEF*2.58]
Conso_nationale_energie_type_usage[energie != "Electricité", conso_tWhEP := conso_tWhEF]

conso_unitaire_usage  = Conso_nationale_energie_type_usage[,list(conso_tWhEF = sum(conso_tWhEF), 
                                                     conso_tWhEP = sum(conso_tWhEP)), 
                                               by=c("scenario","annee", "Type_parc", "usage")]

conso_unitaire_usage = merge(conso_unitaire_usage , parc_melt, by=c("scenario","annee", "Type_parc"))

conso_unitaire_usage[,conso_u := conso_tWhEP*10^9/surface]
conso_unitaire_ensemble_usage_EP = conso_unitaire_usage[,list(conso_u = sum(conso_tWhEP*10^9)/sum(surface)), by=c("scenario","annee", "usage")]
conso_unitaire_ensemble_usage_EF = conso_unitaire_usage[,list(conso_u = sum(conso_tWhEF*10^9)/sum(surface)), by=c("scenario","annee", "usage")]

#### consos 5 usages RT
conso_unitaire_usagesRT = conso_unitaire_usage[usage %in% c("Chauffage","Climatisation","ECS","Auxiliaires","Ventilation","Eclairage") , list(conso_tWhEP = sum(conso_tWhEP),conso_tWhEF = sum(conso_tWhEF)), by=c("scenario","annee", "Type_parc")]
conso_unitaire_usagesRT = merge(conso_unitaire_usagesRT , parc_melt, by=c("scenario","annee", "Type_parc"))

conso_unitaire_usagesRT_EP = conso_unitaire_usagesRT[,list(conso_u = sum(conso_tWhEP*10^9)/sum(surface)), by=c("scenario","annee")]
conso_unitaire_usagesRT_EF  = conso_unitaire_usagesRT[,list(conso_u = sum(conso_tWhEF*10^9)/sum(surface)), by=c("scenario","annee")]

pander(dcast.data.table(conso_unitaire_usagesRT_EP[annee %in% c("2015","2020","2030","2035","2050")], scenario  ~ annee, value.var = "conso_u"), digits = 0)
pander(dcast.data.table(conso_unitaire_usagesRT_EF[annee %in% c("2015","2020","2030","2035","2050")], scenario  ~ annee, value.var = "conso_u"), digits = 0)

#### conso unitaire par branche et période de construction
parc_melt = melt(parc,id.vars = c("scenario","branche","occupation","periodeSimple","Type_parc","energieChauffage"),variable.name = "annee",value.name = "surface")

parc_melt = parc_melt[,list(surface = sum(surface)),  by=c("scenario","annee","branche","periodeSimple", "Type_parc")]

Conso_nationale_energie_branche_type[energie == "Electricité", conso_tWhEP := conso_tWhEF*2.58]
Conso_nationale_energie_branche_type[energie != "Electricité", conso_tWhEP := conso_tWhEF]

conso_unitaire_branche_type  = Conso_nationale_energie_branche_type[,list(conso_tWhEF = sum(conso_tWhEF), 
                                                     conso_tWhEP = sum(conso_tWhEP)), 
                                               by=c("scenario","annee","nom_branche","branche","periodeSimple","Type_parc","usage")]

conso_unitaire_branche_type = merge(conso_unitaire_branche_type , parc_melt,
                                    by=c("scenario","annee","branche","periodeSimple", "Type_parc"),all.x=T)

conso_unitaire_branche_type = merge(conso_unitaire_branche_type, COD_PERIODE_SIMPLE[,list( periodeSimple = COD_PERIODE_SIMPLE,PERIODE_SIMPLE)], by="periodeSimple")


conso_unitaire_branche_type [,conso_u := conso_tWhEP*10^9/surface]

conso_unitaire_branche_ensemble = 
  conso_unitaire_branche_type[,list(conso_u = sum(conso_u)), by=c("scenario","nom_branche","Type_parc","PERIODE_SIMPLE","annee")]

conso_unitaire_branche_RT = 
  conso_unitaire_branche_type[usage %in% c("Chauffage","Climatisation","ECS","Auxiliaires","Ventilation","Eclairage") ,list(conso_u = sum(conso_u)), by=c("scenario","nom_branche","Type_parc","PERIODE_SIMPLE","annee")]

```

## Consommations unitaires pour le chauffage

```{r, echo=F, warning=F,}
pander(dcast.data.table(conso_unitaire_ensemble_usage_EP[annee %in% c("2015","2020","2030","2035","2050") & usage == "Chauffage"], scenario  ~ annee, value.var = "conso_u"), digits = 0, caption = "Consommations unitaires en kWh par m² d'énergie primaire pour l'ensemble du parc et pour le chauffage uniquement")
```

```{r, echo=F, warning=F,}
pander(dcast.data.table(conso_unitaire_ensemble_usage_EF[annee %in% c("2015","2020","2030","2035","2050") & usage == "Chauffage"], scenario  ~ annee, value.var = "conso_u"), digits = 0, caption = "Consommations unitaires en kWh par m² d'énergie finale pour l'ensemble du parc et pour le chauffage uniquement")
```

## Consommations unitaires pour tous les usages

```{r, echo=F, warning=F,}
pander(dcast.data.table(conso_unitaire_ensemble[annee %in% c("2015","2020","2030","2035","2050")], scenario  ~ annee, value.var = "conso_u"), digits = 0, caption = "Consommations unitaires en kWh par m² d'énergie primaire pour l'ensemble du parc et l'ensemble des usages")
```


## Consommations unitaires dans le neuf


```{r Evol_consou_chauff, fig.width=20, fig.height=10, echo=F, warning=F, fig.show='hold', dev=c('png', 'pdf')}
###### graph conso u du neuf par branche et période de construction par énergie ######

ggplot(conso_entrants_branche[usage == "Chauffage"]) + 
  geom_bar(aes(période,kwhEFm2_moy, fill=BRANCHE), stat="identity",position = "dodge") + 
  mytheme_facet_plot + scale_y_continuous(breaks = seq(0,100,10)) +
  ylab("KwhEF par m²") +
  scale_fill_brewer(palette = fillpalette) + 
  ggtitle("Besoins unitaires pour le chauffage par période de construction") 
#   
# ggplot(conso_unitaire_branche_type[annee %in% c("2050") &  Type_parc == "N" & usage=="Chauffage"]) + 
#            geom_bar(aes(PERIODE_SIMPLE,conso_tWhEF*10^9/surface , fill =  nom_branche), stat="identity",position = "dodge") + 
#            facet_wrap(~annee, nrow = 1) + 
#   theme(axis.text.x = element_text(size = 12, hjust = 1), title  = element_text(size = 20)) + 
#   ggtitle("Consommations unitaires pour le chauffage par période de construction") + ylab("kWhEF par m²")+      scale_y_continuous(breaks =  seq(0,100,10))+
#   mytheme_facet_plot + scale_fill_brewer(palette = fillpalette)
# 
# ggplot(conso_unitaire_branche_type[annee %in% c("2050") &  Type_parc == "N" & usage=="Chauffage"]) + 
#            geom_bar(aes(PERIODE_SIMPLE,conso_u , fill =  nom_branche), stat="identity",position = "dodge") + 
#            facet_wrap(~annee, nrow = 1) + 
#   theme(axis.text.x = element_text(size = 12, hjust = 1), title  = element_text(size = 20)) + 
#   ggtitle("Consommations unitaires pour le chauffage par période de construction") + ylab("kWhEP par m²")+ scale_y_continuous(breaks = seq(0,200,20))+
#   mytheme_facet_plot + scale_fill_brewer(palette = fillpalette)
```



```{r Evol_consou_RT, fig.width=20, fig.height=10, echo=F, warning=F, fig.show='hold', dev=c('png', 'pdf')}
###### graph conso u du neuf par branche et période de construction par énergie ######
ggplot(conso_entrants_branche[usage == "conso_RT"]) + 
  geom_bar(aes(période,kwhEFm2_moy, fill=BRANCHE), stat="identity",position = "dodge") + 
  mytheme_facet_plot + scale_y_continuous(breaks = seq(0,500,20))+
  ylab("KwhEF par m²") +
  scale_fill_brewer(palette = fillpalette) + 
  ggtitle("Besoins unitaires pour les usages RT par période de construction") 
#   
# ggplot(conso_unitaire_branche_RT[annee %in% c("2050") &  Type_parc == "N", list(conso_u=sum(conso_u)), by=c("scenario","annee","nom_branche","Type_parc","PERIODE_SIMPLE")]) + 
#            geom_bar(aes(PERIODE_SIMPLE,conso_u , fill =  nom_branche), stat="identity",position = "dodge") + 
#            facet_wrap(~annee, nrow = 1) + 
#   theme(axis.text.x = element_text(size = 12, hjust = 1), title  = element_text(size = 20)) + 
#   ggtitle("Consommations unitaires pour les usages RT par période de construction") + ylab("kWhEP par m²")+ scale_y_continuous(breaks = seq(0,500,20))+
#   mytheme_facet_plot + scale_fill_brewer(palette = fillpalette)
```


```{r Evol_consou_tot, fig.width=20, fig.height=10, echo=F, warning=F, fig.show='hold', dev=c('png', 'pdf')}
###### graph conso u du neuf par branche et période de construction par énergie ######
ggplot(conso_entrants_branche[usage == "conso_tot"]) + 
  geom_bar(aes(période,kwhEFm2_moy, fill=BRANCHE), stat="identity",position = "dodge") + 
  mytheme_facet_plot + scale_y_continuous(breaks = seq(0,500,20)) +
  ylab("KwhEF par m²") +
  scale_fill_brewer(palette = fillpalette) + 
  ggtitle("Besoins unitaires pour ts les usages par période de construction") 
#   
# ggplot(conso_unitaire_branche_ensemble[annee %in% c("2050") &  Type_parc == "N", list(conso_u=sum(conso_u)), by=c("scenario","annee","nom_branche","Type_parc","PERIODE_SIMPLE")]) + 
#            geom_bar(aes(PERIODE_SIMPLE,conso_u , fill =  nom_branche), stat="identity",position = "dodge") + 
#            facet_wrap(~annee, nrow = 1) + 
#   theme(axis.text.x = element_text(size = 12, hjust = 1), title  = element_text(size = 20)) + 
#   ggtitle("Consommations unitaires pour tous les usages par période de construction") + ylab("kWhEP par m²")+ scale_y_continuous(breaks = seq(0,500,20))+
#   mytheme_facet_plot + scale_fill_brewer(palette = fillpalette)
```

\clearpage
\newpage 

# 5) Nombre de Rénovations et Investissements 

## part du parc rénovés
```{r,  echo=F, warning=F,include = F}

cout_geste = fread("table_param_origine/Bibli_geste_bati.csv", 
                   colClasses = list("character" = c("ID_AGREG","EXIGENCE","GESTE")))

cout_geste[, COD_BRANCHE:=substring(ID_AGREG, 1,2)]
cout_geste[, COD_SS_BRANCHE:=substring(ID_AGREG, 3,4)]
cout_geste[, COD_BAT_TYPE:=substring(ID_AGREG, 5,6)]
cout_geste[, COD_PERIODE_DETAIL :=substring(ID_AGREG, 7,8)]
cout_geste[, COD_PERIODE_SIMPLE:=substring(ID_AGREG, 9,10)]

cout_geste = merge(cout_geste, COD_BRANCHE, by="COD_BRANCHE") 
cout_geste = merge(cout_geste, COD_SS_BRANCHE, by="COD_SS_BRANCHE") 
cout_geste = merge(cout_geste, COD_BAT_TYPE, by="COD_BAT_TYPE") 
cout_geste = merge(cout_geste, COD_PERIODE_DETAIL, by="COD_PERIODE_DETAIL", all.x = T) 
cout_geste = merge(cout_geste, COD_PERIODE_SIMPLE, by="COD_PERIODE_SIMPLE") 

setkeyv(cout_geste,c("BRANCHE","SS_BRANCHE", "BAT_TYPE"))
ordre = unique(cout_geste$SS_BRANCHE)
cout_geste[, SS_BRANCHE:=factor(SS_BRANCHE, levels = ordre )]
cout_geste[, PERIODE_SIMPLE:=factor(PERIODE_SIMPLE)]
cout_geste[, PERIODE_SIMPLE:=relevel(PERIODE_SIMPLE, ref = "Av 1980")]

cout_geste[GAIN!=0,mean(GAIN,na.rm=T), by="GESTE"]
cout_geste[,quantile(GAIN), by="GESTE"]

### 

Corresp_geste = data.table(GESTE = unique(cout_geste$GESTE))
Corresp_geste[GESTE %in% c("FENMOD","FENBBC","FEN_MURMOD","GTB"), GESTE_DGEC:="Rénovation faible"]
Corresp_geste[GESTE %in% c("FEN_MURBBC","ENSMOD"), GESTE_DGEC:="Rénovation moyenne"]
Corresp_geste[GESTE %in% c("ENSBBC"), GESTE_DGEC:="Rénovation importante"]


cout_geste = merge(cout_geste,Corresp_geste, by="GESTE")
cout_geste[GAIN!=0,mean(GAIN,na.rm=T), by="GESTE_DGEC"]


### calcul surfaces parc rénovés 

PM_geste_natio = COUTS[ typeRenovationBatiment !="Etat initial",]
PM_geste_natio = merge(PM_geste_natio,Corresp_geste, by.x="typeRenovationBatiment",by.y="GESTE")
PM_geste_natio[, annee := as.factor(annee)]
PM_geste_natio[,  GESTE_DGEC := factor(GESTE_DGEC, levels = c("Parc non touché","Rénovation faible","Dont GTB","Rénovation moyenne","Rénovation importante"))]

Surface_parc_Renov = PM_geste_natio[ typeRenovationBatiment !="Etat initial",list(Surface_Renov = sum(surface)),by=c("scenario","annee")]

Surface_parc_exi = parc_melted[, list(Surface_parc_exi = sum(Surface)),by=c("scenario","annee")]
Surface_parc_exi[, annee := as.factor(annee)]

Surface_parc_Renov = merge(Surface_parc_Renov ,Surface_parc_exi,by=c("scenario","annee"))
Surface_parc_Renov[, PM_Geste := 1-Surface_Renov/Surface_parc_exi,by=c("scenario","annee")]
Surface_parc_Renov[, "GESTE_DGEC" := "Parc non touché",]

Surface_parc_GTB = PM_geste_natio[ typeRenovationBatiment =="GTB",list(Surface_Renov = sum(surface)),by=c("scenario","annee")]
Surface_parc_GTB = merge(Surface_parc_GTB ,Surface_parc_exi,by=c("scenario","annee"))
Surface_parc_GTB[, PM_Geste := Surface_Renov/Surface_parc_exi,by=c("scenario","annee")]
Surface_parc_GTB[, "GESTE_DGEC" := "Dont GTB",]


PM_geste_natio = PM_geste_natio[ typeRenovationBatiment !="Etat initial", list(Surface_Renov = sum(surface)),by=c("scenario","annee","GESTE_DGEC")]

PM_geste_natio[,Surface_tot_Renov := sum(Surface_Renov ),by=c("scenario","annee")]
PM_geste_natio = merge(PM_geste_natio,Surface_parc_exi,by=c("scenario","annee")  )

PM_geste_natio[,PM_Geste := Surface_Renov/Surface_parc_exi]

tab_PM_geste = dcast.data.table(PM_geste_natio[annee %in% seq(2010,2050,5)], scenario+GESTE_DGEC~annee,value.var = "PM_Geste")
tab_PM_Non_Renov = dcast.data.table(Surface_parc_Renov[annee %in% seq(2010,2050,5)], scenario+GESTE_DGEC~annee,value.var = "PM_Geste")
tab_PM_Non_GTB = dcast.data.table(Surface_parc_GTB[annee %in% seq(2010,2050,5)], scenario+GESTE_DGEC~annee,value.var = "PM_Geste")
tab_PM_geste = rbindlist(list(tab_PM_Non_Renov,tab_PM_geste,tab_PM_Non_GTB) )
tab_PM_geste = replace(tab_PM_geste,is.na(tab_PM_geste),0)

tab_PM_geste[,  GESTE_DGEC := factor(GESTE_DGEC, levels = c("Parc non touché","Rénovation faible","Dont GTB","Rénovation moyenne","Rénovation importante"))]
tab_PM_geste = tab_PM_geste[order(GESTE_DGEC)]

## Cumul du parc rénové 
PM_geste_natio = PM_geste_natio[order(annee)]
PM_geste_natio_cum  = PM_geste_natio[, list(annee,Surface_tot_Renov,Surface_parc_exi,Surface_Renov_cum = cumsum(Surface_Renov)), by=c("scenario","GESTE_DGEC")]
PM_geste_natio_cum[, PM_Geste := Surface_Renov_cum/Surface_parc_exi]

tab_PM_geste_cum = dcast.data.table(PM_geste_natio_cum[annee %in% seq(2010,2050,5)], scenario+GESTE_DGEC~annee,value.var = "PM_Geste")

## PArc de l'Etat rénové
Surface_parc_Renov_Etat = COUTS[occupant == "03" & typeRenovationBatiment !="Etat initial",list(Surface_Renov = sum(surface)),by=c("scenario","annee")]
Surface_parc_Renov_Etat_Regl = COUTS[occupant == "03" & typeRenovationBatiment !="Etat initial"& reglementation=="ObligationTravaux", list(Surface_Renov_Regl = sum(surface)),by=c("scenario","annee")]

 COUTS[occupant == "03" & typeRenovationBatiment !="Etat initial"& reglementation=="ObligationTravaux",]



if(nrow(Surface_parc_Renov_Etat_Regl)==0){
  Surface_parc_Renov_Etat_Regl = Surface_parc_Renov_Etat
  Surface_parc_Renov_Etat_Regl[,Surface_Renov_Regl:= 0]
}

Surface_parc_Renov_Etat = dcast.data.table(Surface_parc_Renov_Etat[annee %in% seq(2010,2050,5)], scenario~annee,value.var = "Surface_Renov")

Surface_parc_Renov_Etat_Regl = dcast.data.table(Surface_parc_Renov_Etat_Regl[annee %in% seq(2010,2050,5)], scenario~annee,value.var = "Surface_Renov_Regl")


parc_melted[occupation=="03", sum(Surface),by="annee"]
parc_melted[occupation=="03", sum(Surface)*0.03,by="annee"]

```

```{r, echo=F, warning=F,}
pander(tab_PM_geste, digits = 2, caption = "Parc du parc rénové annuellement par niveau de rénovation")
```

```{r, echo=F, warning=F,}
pander(tab_PM_geste_cum, digits = 2, caption = "Parc du parc rénové (cumul)")
```

```{r, echo=F, warning=F,}
pander(Surface_parc_Renov_Etat, digits = 2, caption = "Parc du parc de l'Etat rénové annuellement")
```

```{r, echo=F, warning=F,}
pander(Surface_parc_Renov_Etat_Regl, digits = 2, caption = "Parc du parc de l'Etat rénové annuellement du fait de la directive patrimoine immobilier de l'Etat")
```

## Surfaces rénovées 

```{r,  echo=F, warning=F,include = F}

Surfaces_renov_gestes = COUTS[typeRenovationBatiment !="Etat initial",list(surface = sum(surface)/10^6,investissement = sum(investissement)/10^6), by=c("scenario","annee","typeRenovationBatiment")]
Surfaces_renov_gestes[,Geste := factor(typeRenovationBatiment, levels = c("GTB","FENMOD","FEN_MURMOD","ENSMOD","FENBBC","FEN_MURBBC","ENSBBC"))]
Surfaces_renov_gestes = Surfaces_renov_gestes[order(Geste)]

Surfaces_renov_gestes_cum = Surfaces_renov_gestes[,list(INV_cum_geste = cumsum(investissement),INV =investissement, 
                                                        surface_cum_geste = cumsum(surface),surface=surface,
                                                         Geste), by=c("scenario","annee")]


Surfaces_renov_gestes_cum[,Geste := factor(Geste, levels = rev(c("GTB","FENMOD","FEN_MURMOD","ENSMOD","FENBBC","FEN_MURBBC","ENSBBC")))]


Surfaces_renov_syst = COUTS[typeRenovationSysteme != "Etat initial_NP",list(surface = sum(surface)/10^6,investissement = sum(investissement)/10^6), by=c("scenario","annee","typeRenovationSysteme","SYSTEME_CHAUD")]

COUTS[typeRenovationSysteme != "Etat initial_NP", unique(typeRenovationBatiment)]

Surfaces_renov_syst[,Systeme := factor(SYSTEME_CHAUD, levels = c("Chaudière gaz","Chaudière condensation gaz",
                                                           "Chaudière fioul","Chaudière condensation fioul",
                                                           "Electrique direct","Electrique direct performant",
                                                           "PAC","PAC performant",
                                                           "Rooftop", "Rooftop performant",
                                                           "Tube radiant", "Tube radiant performant" ,
                                                           "Cassette rayonnante","Cassette rayonnante performant",
                                                           "DRV", "DRV performant",
                                                           "Autre système centralisé",  "Autre système centralisé performant",
                                                           "nr"))]
Surfaces_renov_syst = Surfaces_renov_syst[order(Systeme)]

Surfaces_renov_syst_cum =Surfaces_renov_syst[,list(INV_cum_syst = cumsum(investissement),INV =investissement, 
                                                        surface_cum_syst = cumsum(surface),surface=surface,
                                                         Systeme), by=c("scenario","annee")]


Surfaces_renov_syst_cum [,Systeme := factor(Systeme, levels = rev(levels(Surfaces_renov_syst$Systeme)))]


```

```{r Surfaces_Renov, fig.width=20, fig.height=9, echo=F, warning=F, fig.show='hold', dev=c('png', 'pdf')}
  
ggplot(Surfaces_renov_gestes_cum) + 
  geom_ribbon(aes(ymin = 0, annee, ymax =  surface_cum_geste, group =Geste, fill = Geste)) +  ylab("Millions de m²") + ggtitle("Surfaces rénovées par geste") + xlab("annee") +
  mytheme_facet_plot + scale_color_brewer(palette = fillpalette) +
  scale_y_continuous(limits  = c(0,100)) + facet_wrap(~scenario)

ggplot(Surfaces_renov_syst_cum) + 
  geom_ribbon(aes(ymin = 0, annee, ymax =  surface_cum_syst , group =Systeme, fill = Systeme)) +  ylab("Millions de m²") + ggtitle("Surfaces rénovées par système de chauffage") + xlab("annee") +
  mytheme_facet_plot + scale_color_brewer(palette = fillpalette) +
  scale_y_continuous(limits  = c(0,100)) + facet_wrap(~scenario) + guides(fill=guide_legend(ncol=2))
    
```

## Investissements 
```{r,  echo=F, warning=F,include = F}
### calcul investissement annuel et cumulés

INV_AUTRES_TOT = INV_AUTRES_renov[,list(INV = sum(value)), by=c("scenario","annee")]
INV_GESTE_TOT = INV_GESTE[,list(INV = sum(value)), by=c("scenario","annee")]
INV_SYST_CHAUD_TOT = INV_SYST_CHAUD[,list(INV = sum(value)), by=c("scenario","annee")]


unique(COUTS$typeRenovationSysteme)
unique(COUTS$SYSTEME_CHAUD)

COUTS[,list(surface = sum(surface)), by=c("scenario","annee")]


INV_GESTE_TOT[,list(INV = sum(INV)/10^3), by=c("scenario")]
INV_SYST_CHAUD_TOT[,list(INV = sum(INV)/10^3), by=c("scenario")]

INV_SYST_CHAUD[,Systeme := factor(SYSTEME_CHAUD, levels = c("Chaudière gaz","Chaudière condensation gaz",
                                                           "Chaudière fioul","Chaudière condensation fioul",
                                                           "Electrique direct","Electrique direct performant",
                                                           "PAC","PAC performant",
                                                           "Rooftop", "Rooftop performant",
                                                           "Tube radiant", "Tube radiant performant" ,
                                                           "Cassette rayonnante","Cassette rayonnante performant",
                                                           "DRV", "DRV performant",
                                                           "Autre système centralisé",  "Autre système centralisé performant",
                                                           "nr"))]

INV_SYST_tab = INV_SYST_CHAUD[,list(INV = sum(value, na.rm=T)/10^3), by=c("scenario", "Systeme")]
INV_SYST_tab =INV_SYST_tab[INV >0.01]

INV_SYST_CHAUD = INV_SYST_CHAUD[order(Systeme)]

INV_SYST_cum = INV_SYST_CHAUD [,list(INV_cum_syst = cumsum(value),INV =value, Systeme), by=c("scenario","annee")]

INV_SYST_cum [,Systeme := factor(Systeme, levels = rev(levels(INV_SYST_CHAUD$Systeme)))]



INV_GESTE[,Geste := factor(variable, levels = c("GTB","FENMOD","FEN_MURMOD","ENSMOD","FENBBC","FEN_MURBBC","ENSBBC"))]

INV_GESTE_tab = INV_GESTE[,list(INV = sum(value, na.rm=T)/10^3), by=c("scenario","Geste")]

INV_GESTE = INV_GESTE[order(Geste)]
INV_GESTE_cum = INV_GESTE[,list(INV_cum_geste = cumsum(value),INV =value, Geste), by=c("scenario","annee")]

INV_GESTE_cum[,Geste := factor(Geste, levels = rev(c("GTB","FENMOD","FEN_MURMOD","ENSMOD","FENBBC","FEN_MURBBC","ENSBBC")))]


INV_AUTRES_renov[,Usages := factor(variable, levels = c("Climatisation","ECS","Eclairage"))]

INV_AUTRES_renov = INV_AUTRES_renov[order(Usages)]
INV_AUTRES_renov_cum = INV_AUTRES_renov[,list(INV_cum_autres = cumsum(value),INV =value, Usages), by=c("scenario","annee")]

INV_AUTRES_renov_cum[,Usages := factor(Usages, levels = rev(c("Climatisation","ECS","Eclairage")))]


```



```{r INV_syst, fig.width=20, fig.height=9, echo=F, warning=F, fig.show='hold', dev=c('png', 'pdf')}
ggplot(INV_SYST_tab ) +
  geom_bar(aes(substring(scenario,1,2),INV, color =Systeme,fill =Systeme), stat = "identity") +
  ylab("Mds euros") + ggtitle("Investissements cumulées dans les systèmes de chauffage") + xlab("scenario") +
  mytheme_facet_plot +  scale_x_discrete(breaks = c("2008", seq(2010,2050,10))) +
  scale_y_continuous(limits  = c(0,100)) 
# 
# ggplot( INV_SYST_CHAUD) +
#   geom_line(aes(annee,value, color =Systeme), stat = "identity", size = 2) +
#   ylab("Millions d'euros") + ggtitle("Investissements dans les systèmes de chauffage") + xlab("annee") +
#   mytheme_facet_plot +
#   scale_y_continuous(limits  = c(0,1000)) + facet_wrap(~scenario)

ggplot(INV_SYST_cum) + 
  geom_ribbon(aes(ymin = 0, annee, ymax = INV_cum_syst, group =Systeme, fill = Systeme)) + 
    ylab("Millions d'euros") + facet_wrap(~scenario) +  ggtitle("Investissements dans les systèmes de chauffage")+       xlab("annee") +
  mytheme_facet_plot
  
```

```{r INV_Gestes, fig.width=20, fig.height=9, echo=F, warning=F, fig.show='hold', dev=c('png', 'pdf')}
  
ggplot(INV_GESTE_tab ) +
  geom_bar(aes(substring(scenario,1,2),INV, color =Geste,fill =Geste), stat = "identity") +
  ylab("Mds euros") + ggtitle("Investissements cumulées dans les rénovations") + xlab("scenario") +
  mytheme_facet_plot +  scale_x_discrete(breaks = c("2008", seq(2010,2050,10))) +
  scale_y_continuous(limits  = c(0,100))
# 
# ggplot( INV_GESTE) +
#   geom_line(aes(annee,value, color =Geste), stat = "identity", size = 2) +
#   ylab("Millions d'euros") + ggtitle("Investissements dans les rénovations") + xlab("annee") +
#   mytheme_facet_plot + scale_color_brewer(palette = fillpalette) +
#   scale_y_continuous(limits  = c(0,2000)) + facet_wrap(~scenario)

ggplot(INV_GESTE_cum) + 
  geom_ribbon(aes(ymin = 0, annee, ymax = INV_cum_geste, group =Geste, fill = Geste)) + 
    ylab("Millions d'euros") + ggtitle("Investissements dans les rénovations") + facet_wrap(~scenario) +
  mytheme_facet_plot + scale_fill_brewer(palette = fillpalette) 
  
```

```{r INV_Autres, fig.width=20, fig.height=9, echo=F, warning=F, fig.show='hold', dev=c('png', 'pdf')}
  
# ggplot(INV_AUTRES_renov) +
#   geom_line(aes(annee,value, color =Usages), stat = "identity", size = 2) +
#   ylab("Millions d'euros") + ggtitle("Investissements dans les autres usages RT") + xlab("annee") +
#   mytheme_facet_plot + scale_color_brewer(palette = fillpalette) +
#   scale_y_continuous(limits  = c(0,4000)) + facet_wrap(~scenario)

ggplot(INV_AUTRES_renov_cum) + 
  geom_ribbon(aes(ymin = 0, annee, ymax =  INV_cum_autres, group =Usages, fill = Usages)) + 
    ylab("Millions d'euros") + ggtitle("Investissements dans les autres usages RT") + facet_wrap(~scenario) +
  mytheme_facet_plot + scale_fill_brewer(palette = fillpalette) 


```

```{r,  echo=F, warning=F,include = F}

colnames(COUTS)
colnames(COUTS_AUTRES)
COUTS_all = rbind(COUTS[,list(INV_tot = sum(investissement),surface= sum(surface),aides = sum(aides),
                              prets = sum(prets),pretsBonifies = sum(pretsBonifies)),
                        by=c("scenario","annee","branche","occupant","reglementation")],
                  COUTS_AUTRES[,list(INV_tot = sum(investissement),surface= sum(surface),aides = sum(aides),
                                     prets = sum(prets),pretsBonifies = sum(pretsBonifies)),
                               by=c("scenario","annee","branche","occupant","reglementation")])
COUTS_all = rbind(COUTS[,list(INV_tot = sum(investissement),surface= sum(surface),aides = sum(aides),
                              prets = sum(prets),pretsBonifies = sum(pretsBonifies)),
                        by=c("scenario","annee","branche","occupant","reglementation")],
                  COUTS_AUTRES[,list(INV_tot = sum(investissement),surface= sum(surface),aides = sum(aides),
                                     prets = sum(prets),pretsBonifies = sum(pretsBonifies)),
                               by=c("scenario","annee","branche","occupant","reglementation")])

####### Investissements par politique/canal/aidés ou non

INV_Reglementation = COUTS_all[,list(INV_tot = sum(INV_tot),surface= sum(surface),aides = sum(aides)), by=c("scenario","annee", "reglementation")]


INV_Reglementation[,reglementation := factor(reglementation, levels = c("non","Décret", "ObligationTravaux"))]

INV_Reglementation_cum = INV_Reglementation[order(reglementation)]

INV_Reglementation_cum = INV_Reglementation[,list(INV_cum = cumsum(INV_tot),INV_tot, reglementation), by=c("scenario","annee")]
INV_Reglementation_cum[,reglementation := factor(reglementation, levels = rev(c("non","Décret", "ObligationTravaux")))]

INV_Reglementation[,sum(INV_tot),by="reglementation"]
INV_Reglementation[,sum(surface),by="reglementation"]

#### investissements au m²

INV_Reglementation[,INV_m2 := INV_tot/surface]

#### investissements aidés

INV_aides = COUTS_all[,list(INV_tot = sum(INV_tot),surface= sum(surface),aides = sum(aides), prets = sum(prets),pretsBonifies = sum(pretsBonifies)), by=c("scenario","annee","branche","occupant","reglementation")]

INV_aides = INV_aides[aides>0]

INV_aides[,unique(annee)]

INV_aides[,sum(aides)/10^6]


INV_aides_cum = COUTS_all[,list(aides = sum(aides), prets = sum(prets),
                                pretsBonifies = sum(pretsBonifies)), by=c("scenario","annee")]

INV_aides_cum = melt(INV_aides_cum, id.vars = c("scenario","annee"))

INV_aides_cum[,Type_Fin := factor(variable, levels = c("prets","aides","pretsBonifies"))]

INV_aides_cum = INV_aides_cum[order(Type_Fin)]

INV_aides_cum = INV_aides_cum[,list(INV_cum = cumsum(value),INV_tot = value, Type_Fin), by=c("scenario","annee")]
INV_aides_cum[, Type_Fin := factor(Type_Fin, levels = rev(c("prets","aides","pretsBonifies")))]


INV_aides_regl_cum = COUTS[,list(aides = sum(aides), prets = sum(prets),pretsBonifies = sum(pretsBonifies)), by=c("scenario","annee","reglementation")]

INV_aides_regl_cum = melt(INV_aides_regl_cum, id.vars = c("scenario","annee","reglementation"))

INV_aides_regl_cum[,Type_Fin := factor(variable, levels = c("prets","aides","pretsBonifies"))]

INV_aides_regl_cum  = INV_aides_regl_cum [order(Type_Fin)]

INV_aides_regl_cum = INV_aides_regl_cum[,list(INV_cum = cumsum(value),INV_tot = value, Type_Fin), by=c("scenario","annee","reglementation")]
INV_aides_regl_cum[, Type_Fin := factor(Type_Fin, levels = rev(c("prets","aides","pretsBonifies")))]

### investissements DGEC

Tab_inv_DGEC = COUTS[,list(INV = sum(investissement), surface= sum(surface)) , by=c("scenario","annee","typeRenovationBatiment","typeRenovationSysteme")]

Tab_inv_DGEC[typeRenovationBatiment =="Etat initial" & typeRenovationSysteme != "Etat initial_NP",Type_Inv :="Changement de système seul"]
Tab_inv_DGEC[typeRenovationBatiment !="Etat initial" & typeRenovationSysteme == "Etat initial_NP",Type_Inv :="Geste sur le bâti"]
Tab_inv_DGEC[typeRenovationBatiment !="Etat initial" & typeRenovationSysteme != "Etat initial_NP",Type_Inv :="Geste sur le bâti et Changement de système"]


Tab_inv_DGEC = Tab_inv_DGEC[,list(INV_Md = sum(INV)/10^9, surface= sum(surface)) , by=c("scenario","annee","Type_Inv")]

Tab_inv_DGEC = dcast.data.table(Tab_inv_DGEC[annee %in% seq(2010,2050,5)],scenario + Type_Inv~annee,value.var ="INV_Md")

```

```{r INV_reglementation, fig.width=20, fig.height=9, echo=F, warning=F, fig.show='hold', dev=c('png', 'pdf')}

ggplot(INV_Reglementation_cum) + 
  geom_ribbon(aes(ymin = 0, annee, ymax = INV_cum/10^6, group =reglementation, fill = reglementation)) + 
    ylab("Millions d'euros") + facet_wrap(~scenario) +  ggtitle("Investissements par réglementation")+       xlab("annee") +
  mytheme_facet_plot

```

```{r INV_aides, fig.width=20, fig.height=9, echo=F, warning=F, fig.show='hold', dev=c('png', 'pdf')}

ggplot(INV_aides_cum) + 
  geom_ribbon(aes(ymin = 0, annee, ymax = INV_cum/10^6, group =Type_Fin, fill = Type_Fin)) + 
  ylab("Millions d'euros") + facet_wrap(~scenario) + 
  ggtitle("Investissements et type de financement")+       xlab("annee") +
  mytheme_facet_plot

```

```{r INV_aides_regl, fig.width=20, fig.height=9, echo=F, warning=F, fig.show='hold', dev=c('png', 'pdf')}

ggplot(INV_aides_regl_cum) + 
  geom_ribbon(aes(ymin = 0, annee, ymax = INV_cum/10^6, group =Type_Fin, fill = Type_Fin)) + 
  ylab("Millions d'euros") + facet_wrap(~scenario + reglementation) + 
  ggtitle("Investissements et type de financement par réglementation")+       xlab("annee") +
  mytheme_facet_plot

```


```{r write-excel_DGEC, echo=F, message=FALSE, warning=F, cache=T, results=F, cache.rebuild = F,include = F}

PM_ener_neuf = dcast.data.table(PM_energie_neuf_DGEC[annee %in% seq(2010,2050,5)],scenario + Energie~annee,value.var ="PM_ener_neuf")
Surfaces_ener_neuf = dcast.data.table(PM_energie_neuf_DGEC[annee %in% seq(2010,2050,5)],scenario + Energie~annee,value.var ="Surf_neuf_n")

PM_syst_neuf = dcast.data.table(surfaces_neuf[annee %in% seq(2010,2050,5)],scenario + SYSTEME_CHAUD ~annee,value.var ="PM_syst")
Surfaces_syst_neuf  = dcast.data.table(surfaces_neuf[annee %in% seq(2010,2050,5)],scenario +SYSTEME_CHAUD~annee,value.var ="surface")
                            
                 
wb <- loadWorkbook("sorties_AME/Sorties_AME _2017.xlsx", create = F)

writeWorksheet(wb,TabparcDGEC, sheet = "Sorties_modele_tertiaire", startRow =4)
writeWorksheet(wb,construction_tot, sheet = "Sorties_modele_tertiaire", startRow =10)
writeWorksheet(wb,PM_ener_neuf, sheet = "Sorties_modele_tertiaire", startRow =14)
writeWorksheet(wb,Surfaces_ener_neuf, sheet = "Sorties_modele_tertiaire", startRow =22)
writeWorksheet(wb,PM_syst_neuf , sheet = "Sorties_modele_tertiaire", startRow =30)
writeWorksheet(wb,Surfaces_syst_neuf , sheet = "Sorties_modele_tertiaire", startRow =51)

writeWorksheet(wb,PM_clim_type_branche[Isclim ==  "Climatisé" & Type_parc =="N" ,
                                colnames(PM_clim_type_branche)[colnames(PM_clim_type_branche) %in% c("scenario","Branche_MEDPRO","2010","2020","2030","2050")], with=F], sheet = "Sorties_modele_tertiaire", startRow =81)

writeWorksheet(wb,PM_clim_type_branche[Isclim ==  "Climatisé" & Type_parc =="E" ,
                                colnames(PM_clim_type_branche)[colnames(PM_clim_type_branche) %in% c("scenario","Branche_MEDPRO","2010","2020","2030","2050")], with=F], sheet = "Sorties_modele_tertiaire", startRow =88)

writeWorksheet(wb,tab_PM_geste, sheet = "Sorties_modele_tertiaire", startRow =95)
writeWorksheet(wb,PM_energie_exi, sheet = "Sorties_modele_tertiaire", startRow =103)

writeWorksheet(wb,tab_PM_energie[PM_usage == "PM_Usages_thermiques",
                               c("scenario","energie","2010","2015","2020","2025","2030","2035","2040","2045","2050"),with=F], 
               sheet = "Sorties_modele_tertiaire",startRow =111)
writeWorksheet(wb,Surface_parc_Renov_Etat_Regl, sheet = "Sorties_modele_tertiaire", startRow =119)

writeWorksheet(wb,conso_elec_DGEC[,c("scenario","2010","2015","2020","2025","2030","2035","2040","2045","2050"),with=F], sheet = "Sorties_modele_tertiaire", startRow =123)


saveWorkbook(wb)
``` 

```{r write-excel_medpro, echo=F, message=FALSE, warning=F, cache=T, results=F, cache.rebuild =F,include = F}
                            
wb <- loadWorkbook("sorties_AME/Sorties_AME _2017.xlsx", create = F)

writeWorksheet(wb,tab_PM_energie_branche[PM_usage == "PM_Usages_thermiques" &  energie == "Gaz",
                               c("scenario","Branche_MEDPRO","2010","2015","2020","2025","2030","2035","2040","2045","2050"), with=F], sheet = "Sorties_modele_tertiaire", startRow =127)

writeWorksheet(wb,tab_PM_energie_branche[PM_usage == "PM_Usages_thermiques" &  energie == "Urbain",
                               c("scenario","Branche_MEDPRO","2010","2015","2020","2025","2030","2035","2040","2045","2050"), with=F], sheet = "Sorties_modele_tertiaire", startRow =134)

writeWorksheet(wb,tab_PM_energie_branche[PM_usage == "PM_Usages_thermiques" &  energie == "Electricité",
                               c("scenario","Branche_MEDPRO","2010","2015","2020","2025","2030","2035","2040","2045","2050"), with=F], sheet = "Sorties_modele_tertiaire", startRow =141)

writeWorksheet(wb,tab_PM_energie_branche[PM_usage == "PM_Usages_thermiques" &  energie == "Fioul",
                               c("scenario","Branche_MEDPRO","2010","2015","2020","2025","2030","2035","2040","2045","2050"), with=F], sheet = "Sorties_modele_tertiaire", startRow =148)

writeWorksheet(wb,tab_PM_energie_branche[PM_usage == "PM_Usages_thermiques" &  energie == "Autres",
                               c("scenario","Branche_MEDPRO","2010","2015","2020","2025","2030","2035","2040","2045","2050"), with=F], sheet = "Sorties_modele_tertiaire", startRow =155)

writeWorksheet(wb,evolconsou_usage_type[usage == "Chauffage"], sheet = "Sorties_modele_tertiaire", startRow =162)

writeWorksheet(wb,evolconsou_branche_usage[usage == "ECS_Cuisson_Autres" ,
                               c("scenario","Branche","2010","2020","2030","2040","2050"), with=F], sheet = "Sorties_modele_tertiaire", startRow =167)

writeWorksheet(wb,evolconsou_branche_usage[usage == "Elec_spe_hors_clim" ,
                               c("scenario","Branche","2010","2020","2030","2040","2050"), with=F], sheet = "Sorties_modele_tertiaire", startRow =174)

writeWorksheet(wb,evolconsou_branche_usage[usage == "Climatisation" ,
                               c("scenario","Branche","2010","2020","2030","2040","2050"), with=F], sheet = "Sorties_modele_tertiaire", startRow =181)

writeWorksheet(wb,PM_clim_branche[Isclim ==  "Climatisé" ,
                               colnames(PM_clim_branche)[colnames(PM_clim_branche) %in% c("scenario","Branche_MEDPRO","2010","2020","2030","2050")], with=F], sheet = "Sorties_modele_tertiaire", startRow =188)

writeWorksheet(wb,conso_elec_clim_medpro[,colnames(conso_elec_clim_medpro) %in% c("scenario","Branche_MEDPRO","2010","2020","2030","2050"), with=F], sheet = "Sorties_modele_tertiaire", startRow =195)

writeWorksheet(wb,evolconso_clim_medpro, sheet = "Sorties_modele_tertiaire", startRow =202)


writeWorksheet(wb,conso_parenergie_mtep[, c("scenario","energie","2010","2015","2020","2025","2030","2035","2040","2045","2050"), with=F], sheet = "Sorties_modele_tertiaire", startRow =206)

writeWorksheet(wb,conso_parusage_mtep[ ,c("scenario","usage","2010","2015","2020","2025","2030","2035","2040","2045","2050"), with=F], sheet = "Sorties_modele_tertiaire", startRow =214)


writeWorksheet(wb,Tab_inv_DGEC[ ,c("scenario","Type_Inv","2010","2015","2020","2025","2030","2035","2040","2045","2050"), with=F], sheet = "Sorties_modele_tertiaire", startRow =224)

saveWorkbook(wb)

``` 

```{r write-excel_medpro_conso, echo=F, message=FALSE, warning=F, cache=T, results=F, cache.rebuild =F,include = F}


##### Etat du parc en 2015 et projections pour MEDPRO


Conso_nationale_energie_usage_branche = dcast.data.table(Conso, scenario + annee+ branche+usage ~nom_energie,fun.aggregate = function(x){sum(x, na.rm = T)/10^9}, value.var = "value")

Conso_nationale_energie_usage_branche = melt(Conso_nationale_energie_usage_branche , id.vars = c("scenario","annee", "branche", "usage"), variable.name = "energie", value.name = "conso_tWhEF")

Conso_nationale_energie_usage_branche = merge(Conso_nationale_energie_usage_branche, COD_BRANCHE[, list(branche = COD_BRANCHE, BRANCHE)], by="branche")

annee_selected = c("2009","2015","2020","2025","2030","2050")
scenario_select = "S3 : AME 2017 all pol - CE - Trav"


Conso_nationale_energie

tab_energie_MEDPRO =
  dcast(Conso_nationale_energie[annee %in% annee_selected & scenario == scenario_select], scenario + energie ~ annee, value.var = "conso_tWhEF")

tab_energie_usage_MEDPRO =
  dcast(Conso_nationale_energie_usage[annee %in% annee_selected & scenario == scenario_select], scenario + usage + energie ~ annee, value.var = "conso_tWhEF")


tab_energie_usage_branche_MEDPRO =
    dcast(Conso_nationale_energie_usage_branche[annee %in% annee_selected & scenario == scenario_select], scenario + BRANCHE + usage + energie ~ annee, value.var = "conso_tWhEF")

Conso_nationale_energie_usage_branche[,BRANCHE_MEDPRO := NULL]

Conso_nationale_energie_usage_branche[BRANCHE == "Bureaux Administration",BRANCHE_MEDPRO := "Bureaux"]
Conso_nationale_energie_usage_branche[BRANCHE == "Commerce",BRANCHE_MEDPRO := "Commerces"]
Conso_nationale_energie_usage_branche[BRANCHE == "Santé Action Sociale",BRANCHE_MEDPRO := "Santé"]
Conso_nationale_energie_usage_branche[is.na(BRANCHE_MEDPRO),BRANCHE_MEDPRO := "Autres"]
Conso_nationale_energie_usage_branche[,BRANCHE_MEDPRO := factor(BRANCHE_MEDPRO,levels = c("Bureaux","Commerces","Santé","Autres"))]

Conso_nationale_energie_usage_branche[,usage_MEDPRO := NULL]
Conso_nationale_energie_usage_branche[usage == "Chauffage",usage_MEDPRO := "Chauffage"]
Conso_nationale_energie_usage_branche[usage %in% c("ECS","Cuisson","Autre"),usage_MEDPRO := "Autres usages thermiques"]
Conso_nationale_energie_usage_branche[usage %in% c("Auxiliaires","Ventilation","Process","Bureautique","Eclairage","Froid_alimentaire"),usage_MEDPRO := "Elec spécifique"]
Conso_nationale_energie_usage_branche[usage %in% c("Climatisation"),usage_MEDPRO := "Climatisation"]
Conso_nationale_energie_usage_branche[,usage_MEDPRO := factor(usage_MEDPRO,levels = c("Chauffage", "Autres usages thermiques","Elec spécifique","Climatisation"))]

summary(Conso_nationale_energie_usage_branche)

tab_energie_usage_branche_MEDPRO2 =
    dcast.data.table(Conso_nationale_energie_usage_branche[annee %in% "2015" & scenario == scenario_select], scenario + BRANCHE_MEDPRO + usage_MEDPRO  ~ annee + energie , value.var = "conso_tWhEF", fun.aggregate = sum)

tab_energie_usage_branche_MEDPRO2 = tab_energie_usage_branche_MEDPRO2[order(BRANCHE_MEDPRO)]

tab_energie_usage_branche_MEDPRO3 =
    dcast.data.table(Conso_nationale_energie_usage_branche[annee %in% "2013" & scenario == scenario_select], scenario + BRANCHE_MEDPRO + usage_MEDPRO  ~ annee + energie , value.var = "conso_tWhEF", fun.aggregate = sum)

tab_energie_usage_branche_MEDPRO3 = tab_energie_usage_branche_MEDPRO3[order(BRANCHE_MEDPRO)]


wb <- loadWorkbook("sorties_AME/Conso_tert_branche_energie_usage.xlsx", create = F)

writeWorksheet(wb,tab_energie_MEDPRO, sheet = "Conso_energie", startRow =1)
writeWorksheet(wb,tab_energie_usage_MEDPRO, sheet = "Conso_energie_usage", startRow =1)
writeWorksheet(wb,tab_energie_usage_branche_MEDPRO, sheet = "Conso_branche_energie_usage", startRow =1)
writeWorksheet(wb,tab_energie_usage_branche_MEDPRO2, sheet = "Conso_branche_energie_usage", startRow =450)
writeWorksheet(wb,tab_energie_usage_branche_MEDPRO3, sheet = "Conso_branche_energie_usage", startRow =470)

saveWorkbook(wb)
```

<!-- ```{r write-excel_rdt_equip, echo=F, message=FALSE, warning=F, cache=T, results=F, cache.rebuild =F,include = F} -->
<!-- ##### DONNEES Rendements et  couts systèmes de chauffage ##### -->
<!-- wb <- loadWorkbook("../tertiaire/model/Tables_init/Bibli_rdt_chauff.xlsx", create = F) -->


<!-- cout_rdt_chauff =data.table(readWorksheet(wb,sheet = "RDT_CHAUFF")) -->
<!-- cout_rdt_chauff[,BRANCHE:=NULL] -->
<!-- cout_rdt_chauff[,SS_BRANCHE:=NULL] -->
<!-- cout_rdt_chauff[,BAT_TYPE:=NULL] -->
<!-- cout_rdt_chauff[,ENERGIE:=NULL] -->
<!-- cout_rdt_chauff[,PRODUCTION_CHAUD:=NULL] -->


<!-- cout_rdt_chauff[, COD_BRANCHE:=substring(ID_AGREG, 1,2)] -->
<!-- cout_rdt_chauff[, COD_SS_BRANCHE:=substring(ID_AGREG, 3,4)] -->
<!-- cout_rdt_chauff[, COD_BAT_TYPE:=substring(ID_AGREG, 5,6)] -->
<!-- cout_rdt_chauff[, COD_SYSTEME_CHAUD:=substring(ID_AGREG, 7,8)] -->
<!-- cout_rdt_chauff[, COD_ENERGIE :=substring(ID_AGREG, 9,10)] -->
<!-- cout_rdt_chauff = merge(cout_rdt_chauff, COD_BRANCHE, by="COD_BRANCHE")  -->
<!-- cout_rdt_chauff = merge(cout_rdt_chauff, COD_SS_BRANCHE, by="COD_SS_BRANCHE")  -->
<!-- cout_rdt_chauff = merge(cout_rdt_chauff, COD_BAT_TYPE, by="COD_BAT_TYPE")  -->
<!-- cout_rdt_chauff = merge(cout_rdt_chauff, COD_SYSTEME_CHAUD, by="COD_SYSTEME_CHAUD")  -->
<!-- cout_rdt_chauff = merge(cout_rdt_chauff, COD_ENERGIE, by="COD_ENERGIE")  -->

<!-- cout_rdt_chauff[, SYSTEME_CHAUD :=  -->
<!--                   factor(SYSTEME_CHAUD,  -->
<!--                          levels =c("Chaudière gaz","Chaudière condensation gaz", -->
<!--                                    "Chaudière fioul","Chaudière condensation fioul", -->
<!--                                    "Electrique direct","Electrique direct performant", -->
<!--                                    "PAC","PAC performant", -->
<!--                                    "Rooftop", "Rooftop performant", -->
<!--                                    "Tube radiant", "Tube radiant performant" , -->
<!--                                    "Cassette rayonnante","Cassette rayonnante performant", -->
<!--                                    "DRV", "DRV performant", -->
<!--                                    "Autre système centralisé",  "Autre système centralisé performant", -->
<!--                                    "nr"))] -->


<!-- cout_rdt_chauff = merge(cout_rdt_chauff,parc_init[,list(SURFACES =sum(SURFACES)), by=c("COD_BRANCHE","COD_SS_BRANCHE","COD_BAT_TYPE","COD_SYSTEME_CHAUD","COD_ENERGIE")], -->
<!-- by=c("COD_BRANCHE","COD_SS_BRANCHE","COD_BAT_TYPE","COD_SYSTEME_CHAUD","COD_ENERGIE"), all.x=T -->
<!-- ) -->
<!-- cout_rdt_chauff[is.na(SURFACES),SURFACES:=1] -->

<!-- cout_rdt_chauff_moy = cout_rdt_chauff[PERIODE == "1",list(rdt_moy = sum(RDT*SURFACES)/sum(SURFACES),  -->
<!--                                                           cout_moy = sum(COUT*SURFACES)/sum(SURFACES) ), by=c("COD_SYSTEME_CHAUD","SYSTEME_CHAUD","ENERGIE","PERIODE")] -->
<!-- cout_rdt_chauff_moy = cout_rdt_chauff_moy[order(SYSTEME_CHAUD)] -->


<!-- ##### DONNEES Rendements et couts climatisation ##### -->
<!-- wb <- loadWorkbook("../tertiaire/model/Tables_init/Bibli_rdt_clim.xlsx", create = F) -->

<!-- cout_rdt_clim = data.table(readWorksheet(wb,sheet = "RDT_FROID")) -->
<!-- cout_rdt_clim[,BRANCHE:=NULL] -->
<!-- cout_rdt_clim[,SS_BRANCHE:=NULL] -->
<!-- cout_rdt_clim[,BAT_TYPE:=NULL] -->
<!-- cout_rdt_clim[,EQ_CLIM:=NULL] -->
<!-- setnames( cout_rdt_clim, c("COD_BRANCHE","COD_SS_BRANCHE","COD_BAT_TYPE","COD_EQ_CLIM","ID_AGREG","PERIODE","RDT","COUT")) -->
<!-- cout_rdt_clim = merge(cout_rdt_clim, COD_BRANCHE, by="COD_BRANCHE")  -->
<!-- cout_rdt_clim = merge(cout_rdt_clim, COD_SS_BRANCHE, by="COD_SS_BRANCHE")  -->
<!-- cout_rdt_clim = merge(cout_rdt_clim, COD_BAT_TYPE, by="COD_BAT_TYPE")  -->

<!-- cout_rdt_clim[, PERIODE_LONG := factor(PERIODE, levels = c("0","1","2","3","4","5"),  -->
<!--                                        labels = c("2009","2010-2015", "2015-2020","2020-2030","2030-2040","2040-2050"))] -->

<!-- cout_rdt_clim= merge(cout_rdt_clim,parc_init[,list(SURFACES =sum(SURFACES)), by=c("COD_BRANCHE","COD_SS_BRANCHE","COD_BAT_TYPE")], -->
<!-- by=c("COD_BRANCHE","COD_SS_BRANCHE","COD_BAT_TYPE"), all.x=T -->
<!-- ) -->
<!-- cout_rdt_clim[is.na(SURFACES),SURFACES:=1] -->

<!-- cout_rdt_clim_moy = cout_rdt_clim[ COD_EQ_CLIM == "01",list(rdt_moy = sum(RDT*SURFACES)/sum(SURFACES)), by=c("BRANCHE","PERIODE_LONG")] -->
<!-- cout_rdt_clim_moy =dcast.data.table(cout_rdt_clim_moy ,BRANCHE ~ PERIODE_LONG) -->

<!-- wb <- loadWorkbook("sorties_AME/Donnees_equipements.xlsx", create = T) -->

<!-- writeWorksheet(wb,cout_rdt_chauff_moy, sheet = "syst_chauffage", startRow =2) -->
<!-- writeWorksheet(wb,cout_rdt_clim_moy, sheet = "syst_clim", startRow =2) -->

<!-- saveWorkbook(wb) -->


<!-- ```  -->

